【裁判字號】    93,訴緝,28
【裁判日期】    950125
【裁判案由】    常業詐欺
【裁判全文】
臺灣士林地方法院刑事判決              93年度訴緝字第28號
公  訴  人  臺灣士林地方法院檢察署檢察官
被      告  ｖ○○
選任辯護人  連兆宗律師
上列被告因常業詐欺案件，經檢察官提起公訴（84年度偵字第73
35號、第8066號、第8384號、第8447號、第8846號、第8878號、
第8961號、第9372號、第9271號、第9722號、第10432 號）及移
送併案審理（臺灣士林地方法院檢察署84年度偵字第11029 號、
第11049 號，台灣南投地方法院檢察署86年度偵字第1799、2122
、2212、2678、15661 、3245、2338、2522、2647、2619號、87
年度偵字第73號、臺灣基隆地方法院檢察署86年度偵字第2147號
、臺灣宜蘭地方法院檢察署86年度偵字第2379號、第2673號），
被告於準備程序中為有罪之陳述，本院裁定進行簡式審判程序，
並判決如下：
    主  文
ｖ○○共同意圖為自己不法之所有，以詐術使人將本人之物交付
為常業，處有期徒刑伍年拾月。扣案之包裹壹包、福樂鮮奶貳包
、郵局存款簿壹本、郵局存款單壹張均沒收。
    事  實
一、ｖ○○經綽號「阿雄」之不詳姓名、年籍之成年人傳授俗稱
    「金光黨」之詐欺伎倆，約定附表編號1 至26部分，詐欺所
    得由「阿雄」分得一半，其餘由實施之數人均分，而分別與
    附表所示之成年人，共同基於意圖為自己不法所有之犯意聯
    絡，組成「金光黨」詐欺集團，並均以之為常業，在附表所
    示之時、地，利用人性貪小便宜之心理，找尋年紀較大單獨
    在外行動之老者，由附表同夥中之其一女子佯裝傻女，身擁
    鉅款，故意露白，另由其他女子藉故問路、找醫生、或帶同
    傻女去跳舞、找帥哥等理由，與被害人搭訕，並佯稱為可將
    使傻女之金錢騙取以濟貧行善，使被害人陷於錯誤，而乘坐
    蔡火林或鐘安龍或不詳男子駕駛之計程車，或交付身上現金
    、手飾或返家取出財物、現金，或至銀行、郵局提領現金，
    交付予同夥，再轉交予該扮傻女者，藉口需以此方式始能取
    信扮演傻女者，而趁被害人不注意之際，將被害人所交付之
    物品，掉包為麵條、鐵片、飲料、紙張、石頭、巧克力、餅
    乾等物，被害人於下車之際，同夥之人即向被害人誆稱：除
    將被害人之物品交還外，並將傻女之物亦一併交付被害人，
    使被害人喜出望外，而疏於查證之際即收受該同夥之人所交
    付業經掉包之物品（其同夥、時地、行為方法等詳如附表所
    示），俟該同夥之人離開後，被害人打開包裹，發現包裹裡
    僅有麵條等上開物品始知受騙，ｖ○○詐得財物後，依上開
    約定瓜分所得。於84年8 月9 日下午7 時許在台北市○○街
    34號4 樓為警拘獲蔡火林及楊麗凌，經蔡火林供出ｖ○○為
    涉案之共犯。
二、嗣至86年3 月27日早上8 時45分，有ｕ○○由南投縣魚池鄉
    搭乘公車前往同縣埔里鎮○○○里鎮○○路舊圓環下車後，
    ｖ○○、陳瑞吟與鐘安龍基於同上之概括犯意，由陳瑞吟假
    裝向ｕ○○問婦產科如何走，ｕ○○說不知道，陳瑞吟再假
    裝向旁邊之ｖ○○問婦產科如何走，ｖ○○亦說不知道。其
    後ｖ○○問陳瑞吟何以要去婦產科，陳瑞吟佯稱：已拿新台
    幣（下同）20萬給賣豬肉的，作為介紹「帥哥」之代價，並
    約在婦產科見面，如帶伊至婦產科，可給妳們每人各1 萬元
    云云，ｖ○○便向ｕ○○佯稱其知婦產科之所在，誘使ｕ○
    ○與陳瑞吟、ｖ○○坐上鍾安龍所駕駛之計程車，其後在車
    上，陳瑞吟即打開皮包出示50萬元現金，並稱：如果找到2
    位帥哥幫伊按摩，祇給帥哥3 萬，其餘的錢願給ｕ○○、ｖ
    ○○二人平分，但須ｕ○○、ｖ○○二人有錢，並給伊看才
    可以。隨後ｖ○○即下車去領錢，陳瑞吟即要ｕ○○亦去領
    30萬元，ｖ○○亦要ｕ○○去借錢，ｕ○○不知受騙，乃坐
    車至魚池鄉東光村向其外甥欲借30萬元，經其外甥提醒，ｕ
    ○○方知有詐，上車後乃佯稱家中有金子，可回家拿，迨鐘
    安龍駕車載其返家後，ｕ○○即在家中不出。惟因ｕ○○之
    外甥向警方報案，警員乃於同日上午11時許，在魚池鄉魚池
    分駐所前，查獲鐘安龍、ｖ○○、及陳瑞吟三人，並扣得其
    等先前向人行騙所得並用來供作日後犯罪使用之贓款72萬元
    、以報紙包住假裝為新台幣之「福樂鮮奶」2 包、郵局存款
    簿1 本（所有人何其生於四年前失竊）、行騙用之作案包裹
    1 包、鐘安龍所有用供犯罪使用之郵局存款簿1 本、存款單
    1 張。
三、案經台北市政府警察局士林分局、基隆市第一警察分局、基
    隆市第三警察分局、桃園縣警察局中壢分局、台南市警察局
    第五分局、桃園縣警察局大溪分局、台北市政府警察局中正
    第二分局、台中縣警察局豐原分局、台北縣警察局新莊分局
    、新店分局移送臺灣士林地方法院檢察署檢察官偵查起訴及
    移送併案審理，暨南投縣警察局集集分局報請臺灣南投地方
    法院檢察署檢察官、基隆市警察局第一分局報請臺灣基隆地
    方法院檢察署檢察官、宜蘭縣羅東分局報請及辛○○○訴由
    臺灣宜蘭地方法院檢察署檢察官偵查後移送併辦。
    理  由
一、上開事實，業據被告ｖ○○於本院審理中坦承不諱，附表編
    號1 部分，並據被害人Ｅ○○指訴甚詳（見士林分局15733
    號偵查卷第26頁警訊筆錄、本院卷一第122 頁）堪以認定。
    附表編號2 部分，並據被害人Ｌ○○於警詢及偵查中俱指認
    ｖ○○為共犯（見84年偵字第7335號卷第156 、452 、453
    頁），嗣雖曾於本院及台灣高等法院陳稱另年紀較大之楊施
    碧花為共犯之一（本院卷二第108 至110 頁、高院91年度上
    訴字第352 號卷第58頁），然查被告ｖ○○之年紀亦較楊麗
    凌年長，Ｌ○○於警、偵訊中均未指認楊施碧花是共犯，是
    應認被告ｖ○○自白其係此部分之共犯為可採，此外，有基
    隆郵局85年5 月23日855061711 號函附之定存單影本2 張、
    質押貸款紀錄影本2 張可證（見本院卷六第68頁至第72頁）
    。附表編號3 部分，並據被害人Ｇ○○指訴受害情節甚詳，
    又Ｇ○○雖僅指稱詐騙者係楊麗凌、及1 名40至50歲之女子
    、及1 名男司機（見84年偵字第7335號卷第176 、177 頁、
    本院卷一第206 頁），然被告ｖ○○自白其參與此件犯行甚
    明，自應予採信。附表編號4 部分，並據被害人甲壬指訴甚
    詳（見84年偵字第7335號卷第137 頁、452 、453 頁）。附
    表編號5 部分，並據被害人玄○○指訴甚詳（見本院卷一第
    205 頁背面），復有中華商業銀行儲蓄部85年3 月13日（85
    ）中銀儲字第85017 號書函、對帳單、解約登錄單、取款憑
    條（見本院卷一第331 頁至第335 頁、本院卷六第2 頁、第
    91頁至第94頁、第108 頁），足見被害人玄○○此部分之指
    訴尚可採信，至於被害人玄○○於警訊時指稱被告蔡火林係
    司機，惟於本院又說不是，嗣又說是，前後所述雖不一，惟
    被告ｖ○○陳稱該司機確實是蔡火林（見本院93年訴緝卷二
    94年6 月1 日審判筆錄第2 頁），是其此部分應認蔡火林係
    共犯擔任司機之角色，又起訴書所載時間為82年7 、8 月間
    ，惟依被害人玄○○所提領金錢文件之時間為82年7 月20日
    ，自以此時間為正確。附表編號6 部分，並據被害人ｔ○○
    指訴甚詳（見士林分局15733 號警卷第52頁、84年度偵字第
    7335號卷第452 頁、本院卷一第207 頁），其前後之指訴一
    致，尚可採信。附表編號7 部分，並據被害人ｃ○○指訴甚
    詳（見84年度偵字第7335號卷第160 頁、本院卷二第27、28
    頁、91年度上訴字第352 號卷一第169 頁、第170 頁、高院
    92年度上更(一)卷宗筆錄之第45至47頁、第52頁），並經證人
    張黃幼證稱確有向其借10萬元及有拿一包東西去要還錢，打
    開一看都是鐵片等，復有證人張黃幼領錢之華南商業銀行雙
    園分行85年4 月16日華雙存字第043 號函及存款往來明細表
    在卷可稽（見本院卷六第20頁、21頁），是ｃ○○之指訴，
    為可採信。附表編號8 部分，並據被害人宇○○指訴甚詳並
    經檢視口卡指認被告ｖ○○無訛（見84年度偵字第7335號卷
    第92頁、本院卷一第210 頁），被害人宇○○之指訴，為可
    採信。附表編號9 部分，並據被害人Ｘ○○○指訴甚詳（見
    84年度偵字第7335號卷第95頁、本院卷一第126 頁背面），
    為可採信。附表編號10部分，並據被害人Ｄ○○於警詢中指
    訴明確無訛（見84年度偵字第7335卷第99頁、及本院卷一第
    128 頁），此部分起訴書記載共犯係不詳姓名之女子，惟經
    被告ｖ○○於94年6 月1 日本院審理中陳稱係「小翠」，是
    應認綽號「小翠」之不詳姓名女子為此部分之共犯。附表編
    號11部分，並據被害人子○○指訴甚詳並經當面指認無訛（
    見士林分局15733 號警卷第13頁、本院卷一第223 頁），且
    有華南銀行吳麗卿存摺影本、錄影帶附卷可憑，是被害人子
    ○○之指訴尚可採信，此部分經ｖ○○坦承為共犯，應予採
    信。附表編號12部分，並據被害人ａ○○指訴甚詳（見士林
    分局15733 號警卷第15頁、本院卷二第27頁、第29頁背面）
    ，尚可採信。附表編號13部分，並據被害人ｊ○指訴甚詳並
    經當面指認蔡火林、楊麗凌無訛（見84年度偵字第7335號卷
    第13 8頁、第139 頁、本院卷一第132 頁）。附表編號14部
    分，並據被害人ｂ○○指訴甚詳並經當面指認蔡火林無訛（
    見84年度偵字第7335號卷第140 頁、本院卷一第131 頁背面
    ），其就此部分前後之指訴一致，被害人ｂ○○之指訴為可
    採信。附表編號15部分，並據被害人ｑ○○○指訴甚詳（見
    士林分局15733 號警卷第19頁、本院卷一第227 頁），且經
    ｑ○○○提出被告等用以掉包之麵條16包及絲巾1 條，及彰
    化商業銀行存本取息儲蓄存款存單、定存中途解約取息憑條
    各2 張（見書證冊第50頁及反面）為證據，被害人ｑ○○○
    於警訊、本院審理中雖有指訴蔡火林涉及此部分，惟被害人
    ｑ○○○於台灣高等法院審理時又稱蔡火林不是涉嫌之男子
    （見91年度上訴字第352 號卷二第61頁），是被害人ｑ○○
    ○就蔡火林部分前後所述不一，自無可採，尚難認此部分共
    犯為蔡火林，而應認係不詳姓名、年籍之成年男子為此部分
    之共犯。附表編號16部分，並據被害人Ｑ○○指訴甚詳（見
    84年偵字第9372號警卷第19頁、士林分局1573 3 號 警卷第
    41頁、84年度偵字第7335號卷第454 頁），復有第一商業銀
    行取款憑條影本、及Ｑ○○名義之第一商業銀行豐原分行存
    摺影本1 份附卷可稽（見84年偵字第9372號卷第15 頁 、及
    84年偵字第9372號卷第16、17頁），又Ｑ○○於警詢中雖指
    認司機係蔡火林，惟於偵查中只能指認楊麗凌，而已無法指
    認行騙之司機係蔡火林，且蔡火林卷附之筆跡與Ｑ○○所稱
    前開取款憑條係由司機填寫，二者筆跡不相符（見84 年 偵
    字第9372號卷第14、15頁），是該司機無從確定係何人，並
    予敘明。附表編號17部分，並據被害人Ｋ○○指訴甚詳並經
    當面指認同案被告楊麗凌無訛（見84年度偵字第7335號卷第
    90頁、本院卷一第303 頁、第305 頁背面），復有被害人Ｋ
    ○○提出之台北銀行之提款存摺可證（見外放之證物袋）。
    附表編號18部分，業據被害人丑○○○指訴甚詳並經指認共
    犯楊麗凌無訛（見士林分局15733 號卷第45頁至第47 頁 、
    本院卷一第30 3頁）。附表編號19部分，並據被害人丁○○
    ○指訴甚詳並經指認無訛（見84年度偵字第7335號卷第355
    頁、356 頁、84年度偵字第24674 號卷第3 頁、本院卷一第
    120 頁、高院91年度上訴字第352 號卷二第68頁）。附表編
    號20部分，並據被害人ｍ○○○指訴甚詳（見士林分局
    15733 號卷第48頁至第49頁），且有ｍ○○○存摺影本附卷
    足資佐證（見士林分局15733 號卷第50頁至第51頁），被害
    人ｍ○○○雖於警訊時指證蔡火林為本件共犯，惟被害人ｍ
    ○○○於本院審理時改稱其於警局是指認相片，而當庭指認
    本人蔡火林非對其施騙之人，是其於警訊指認被告蔡火林之
    部分尚無可採，不能認蔡火林為此部分之共犯，而應以不詳
    姓名之男子為共犯。附表編號21部分，並據被害人甲己○○
    指訴甚詳（見士林分局15733 號卷第22頁至第23頁、及本院
    卷二第20頁、卷六第38頁），又起訴書所載之甲己○○被騙
    之金額為26萬元，甲己○○於84年8 月14日警訊時亦曾稱被
    騙26萬元，惟依甲己○○被騙當天（即84年7 月14日）之報
    案紀錄及警訊之筆錄所載被騙之金額共23萬元，有其報案紀
    錄與筆錄在卷可稽（見本院卷六第37頁、38頁），自以案發
    報案當天之記憶及陳述為可採。附表編號22部分，並據被害
    人甲辛○於警訊、偵查及本院審理中指訴其受害（見臺灣桃
    園地方法院檢察署84年度偵字第11048 號卷第9 至10頁、臺
    灣臺北地方法院檢察署84年度偵字第7335號第387 頁反面、
    及本院卷一第307 頁），雖被害人於警訊及本院審理中均稱
    係遭歹徒等人強行推上車，歹徒又係出手搶其金飾，並推伊
    下車云云，然查：其於偵查中證稱：「我說不坐車，他說沒
    關係，問我要去哪裡，我說要去慈湖，在車上一個男的把我
    的項鍊、手鐲拿走，說要看看，我不肯」等語，且於本院審
    理中證稱其在車上並未喊救命等情，衡諸被害人甲辛○倘係
    遭被告等人強行推上車，被告等人豈有在車上猶詢問其去處
    之理，被害人更應急於求救，豈有回應之理，且若被告等人
    施強暴手段，何需聲稱「要看看」被害人之手鐲，再者，被
    害人亦無任何受傷之陳述，徵諸如係遭強行推上車、推下車
    ，又強行取走所配戴之金飾與所攜帶之金錢，應無另交付一
    包物品予其收受之理，且對當時已屆66歲之被害人竟未造成
    任何傷害，亦屬與常情相違，應認被害人雖有遭取走上開財
    物，惟被告等人所使用者乃其等一貫之詐術，而非被害人所
    指之強暴手段。附表編號23部分，並據被害人甲乙○於警訊
    、偵查及本院審理中指訴甚詳（見臺灣臺北地方法院檢察署
    84年度偵字第2276 6號卷第5 頁、本院卷一第303 頁背面、
    第308 頁），其指訴前後一致，其指訴尚可採信。附表編號
    24部分，並據被害人甲甲○○指訴甚詳（見84年度偵字第73
    35號卷第36頁、第191 頁背面、本院卷二第29 5頁背面），
    復有被害人甲甲○○提出之淡水第一信用合作社之提款單可
    證（見84年度偵字第7335號卷第196 頁），足見被害人甲甲
    ○○之指訴前後一致，是其指訴，尚可採信，起訴書所載之
    行為時間雖載為84年7 月25日上午8 時許及被害人甲甲○○
    於84年8 月10日警訊時稱被騙之日期為84年7 月25日上午8
    時許等，惟查被害人甲甲○○為17年10月26日出生之人，於
    84年8 月10日警訊時約近67歲之年紀且不識字，有警訊筆錄
    記載可憑，其於被騙後約近半個月，始至警局陳述，其已陳
    明被騙至淡水第一信用合作社提款，則其被騙之日期自以該
    提領之文書上所載之84年7 月28日者為正確。附表編號25部
    分，並據被害人周林阿訴甚詳（見84年度偵字第2020 8號
    卷第5 頁至第9 頁、第12頁、84年度偵字第7335號卷第455
    頁、本院卷一第303 頁背面、第308 頁背面），又被害人周
    林阿於85年3 月13日在本院審理中雖證稱口卡中ｖ○○之
    照片非騙其之人，惟周林阿同時證稱除共犯楊麗凌外，對
    其施詐之人尚有1 名約4 、50歲之中年女子及1 名男士，查
    被告ｖ○○符合該4 、50歲之中年女子之外型，且本件犯行
    業據被告ｖ○○自白，自應以其自白為可信，而認被害人周
    林阿對其口卡之指認有誤，又被害人周林阿於警訊時雖
    指稱蔡火林亦是騙其之人，惟周林阿於本院另已表明警訊
    時係指認相片，其就蔡火林部分已表明蔡火林非騙其之人（
    見本院卷一第30 3背面），其指訴前後不一，又無其他事證
    可證其於警訊時指證為正確，是其指認蔡火林為共犯之部分
    尚無可採，不能認蔡火林有此部分之共犯，應認另有不詳之
    男士為共犯。附表編號26部分，業據被害人甲戊○○指訴甚
    詳並經指認無訛（見84年度偵字第22 060號卷第6 頁至第9
    頁、本院卷一第304 頁、第310 頁），復有被害人甲戊○○
    於木柵郵局提領款項之存摺在卷可稽（見外放之證物箱），
    足見被害人甲戊○○前後指訴一致，是其指訴為可採信。又
    起訴書所載之行為人雖只載被告蔡火林、楊麗凌二人，惟被
    害人甲戊○○於警訊時即已陳明係被一男二女所騙，於本院
    亦指明另一女子為ｖ○○，應認被害人甲戊○○之陳述為可
    採。再同案被告蔡火林於警訊時亦稱其有犯下金光黨的詐財
    案，所以不敢到士林分局說明案情，亦怕被警察移送法院，
    其亦告訴被告楊麗凌不要去，會被警察抓，其斷斷續續到台
    北好幾年了，曾租住於西門町獅子林大樓、士林天母東路、
    中山區○○街，這三處都是以被告楊麗凌名義所承租的，與
    楊麗凌有同居關係，其租房子及租計程車都是由楊麗凌出面
    承租及做擔保人，於84年警訊時稱十餘年前就認識阿珠，阿
    珠就是ｖ○○，因一般婦女很容易受騙，因此一再與阿珠做
    案，其因住在台北關係，因此在大台北地區做案較多，外縣
    市較少，因時間已久，其無法一一詳述做案地點及被害人面
    貌特徵，到桃園、中壢地區以金光黨手法詐騙過5 、6 次，
    以計程車為交通工具，因為做太多件了，時間又隔那麼久，
    沒有辦法全部記清楚等情（見84度偵字第73 35 號卷第7 頁
    、第8 頁及背面、第10頁背面、第153 頁背面、第172 頁背
    面、第215 頁背面、第302 頁、第404 頁、84年度偵字第
    22060 號卷第3 頁背面），於檢察官偵查時亦稱其有與阿珠
    組金光黨騙人，其負責開車，阿珠叫ｖ○○，於警訊所言均
    實在，做過幾次記不起來，大概有3 、40次，地點都在台北
    市內，外縣市比較少，有去過桃園、中壢等情（見84度偵字
    第7335號卷第44頁背面、第45頁、第71頁背面、第192 頁背
    面），被告ｖ○○亦陳稱與被告蔡火林去詐騙過別人的錢財
    ，被告蔡火林是詐財之同夥，其認識被告蔡火林、楊麗凌，
    他們是男女朋友關係，曾經去伊茶坊找過伊等情（本院卷三
    第18頁、第27頁、第28頁、第67頁背面），而同案被告蔡火
    林竟於高院稱不認識ｖ○○云云，及同案被告楊麗凌於警訊
    、偵查及本院亦稱不認識、沒看過ｖ○○云云，均為脫罪之
    詞，不足採信。又楊麗凌於本院交串證之紙條一張給蔡火林
    被法警查獲，該字條載明「律師給法官的答辯狀你要記得他
    寫當時在士林分局你有打呼叫器給ｖ○○，而他有回機，而
    當時我媽就陪我在士林分局，所以不可能是ｖ○○，而小翠
    外型有類似我嬌小、圓臉型，要記得」等，有該紙條可證（
    見本院卷二第272 頁及外放之證物箱、第263 頁背面），足
    見同案被告楊麗凌與同案被告蔡火林有串證之事，是蔡火林
    稱楊麗凌、楊施碧花無參與之情，自無可採，又被告ｖ○○
    於高院證稱沒有與楊麗凌、楊施碧花犯過案，為共犯間所為
    之掩護之詞，亦無可採。附表編號27至90號部分，業據被害
    人Ｎ○○、癸○、Ｏ○○、ｋ○、甲癸○○、宙○○○、ｐ
    ○○○、Ｈ○○、甲丑○○、Ｆ○○、ｈ○○、壬○○○、
    地○○、卯○○○、Ｃ○○、Ｒ○○、ｅ○○、天○○、ｎ
    ○○、Ｗ○○○、午○○、甲○○○、ｉ○○○、郭盧招治
    、ｏ○○○、甲庚○○、Ｍ○○○、Ｂ○○○、戊○○、辰
    ○○、ｌ○○、未○○○、Ｖ○、ｗ○○、ｒ○○、Ｊ○○
    ○、戌○○、甲丁○、寅○○○、巳○○、亥○○○、ｚ○
    ○、Ａ○○○、ｘ○○、甲丙○○、Ｓ○○○、酉○○、申
    ○○、黃陳、乙○○○、庚○○○、己○○○、蔡揚貼、
    ｄ○○○、郭陳順里、Ｐ○○○、Ｕ○、甲子○、Ｔ○○、
    ｙ○、ｆ○○○、Ｚ○○、Ｉ○○、Ｙ○○等人分別於警訊
    、偵訊、台灣南投地方法院、及台灣高等法院台中分院審理
    中指述綦詳，就其等指訴被害之事實，並有癸○所有郵政存
    簿儲金儲金簿局號040101之9 號、帳號008243之1 ，ｋ○所
    有郵政存簿儲金儲金簿局號000000－0 號、帳號025875之1
    號影本1 本，甲癸○○臺中市第九信用合作社30萬元之借據
    影本1 份，Ｈ○○所有之彰化市市○○里7 號永昌珠寶
    銀樓手鍊、大陸玉馬鞍、項鍊保單各1 紙、臺中市○○路
    221 號聚寶銀樓手鍊、項鍊、觀音墜各保單1 紙、彰化市○
    ○路512 號集盛珠寶銀樓手鍊、項鍊保單影本各1 紙、臺北
    縣三重市○○路53號利發銀樓項鍊、玉戒保單影本各1 紙、
    臺北縣新莊市○○路411 號金中和銀樓金戒指保單影本1 份
    、Ｗ○○○配偶陳敏章所有之臺中縣沙鹿鎮農會00000000 0
    之2號 存款簿影本1 份，ｉ○○○所有之臺中市第八信用合
    作社帳號0000－0000 000000 號存款存摺影本1 本，ｓ○○
    所有之南投市○○街郵局局號000000－0 號、06 2145 之9
    號存簿儲金簿影本1 份、Ｖ○所有之田尾郵局局號122102之
    9 、帳號005467之7 號郵政存簿儲金儲金簿影本1 本、Ａ○
    ○○所有之臺中市第一信用合作社0000000 00000 00 號活
    期存款存摺影本1 本、甲丙○○所有之郵政存簿儲金儲金簿
    局號129000之1 號、帳號022378之5 號影本1 本及甲丙○○
    所有之彰化市○○路○ 段219 號彰化天成銀樓金戒指保單影
    本1份 、臺中市○○街91號天發銀樓保單影本1 份、彰化市
    ○○路20號保單影本1 份、臺中市○○區○○路2 段93號金
    華山銀樓保單1 份，酉○○所有之金瑞昌銀樓、金玉光銀樓
    、金星銀樓統一銀樓保單影本各1 紙，ｙ○所有彰化銀行存
    款存單1 份、Ｎ○○所有之郵政存簿儲金儲金簿局號000000
    －0號 、帳號114757之2 號影本1 本、庚○○○所有之南投
    縣國姓農會活期儲蓄存款存摺影本1 份、ｙ○整存整付儲蓄
    存款存單影本2 份、解約取息憑條影本1 份等證據可資佐證
    。本件事證明確，被告ｖ○○之犯行均堪認定。
二、按刑法上之常業犯，祗須賴某種犯罪為生活而有事實上之表
    現為已足，不以專賴該犯罪為唯一生活依憑之必要。縱令尚
    有其他職業，仍無礙於常業犯之成立（最高法院82年度第一
    次刑事庭會議紀錄及82年度台上字第1198號判決意旨參照）
    。查被告ｖ○○與共犯蔡火林、楊麗凌、楊施碧花、陳瑞吟
    、鐘安龍及綽號「阿雄」之不詳姓名、年籍之成年男子分批
    共同謀議後，分別組成詐騙小組詐欺他人錢財，並以之詐取
    暴利，顯均以之為謀生之方式，核被告ｖ○○之所為係犯修
    正前刑法第340 條之常業詐欺罪，按刑法第340 條之常業詐
    欺罪，已於88年2 月3 日修正公布，就法定刑罰金刑部分提
    高刑度為5 萬元以下罰金，被告行為後法律有變更，比較新
    舊法結果，以舊法有利於被告，依刑法第2 條第1 項但書之
    規定，應適用舊法之規定，又起訴書認被告之行為有連續犯
    之適用，惟查常業犯本有連續性，而刑法第340 條復特列論
    罪之專條，即應適用該專條處斷，並不發生連續犯問題（參
    酌最高法院43年度台上字第354 號判決要旨），故本件尚無
    連續犯之適用，再被告ｖ○○各就附表其參與之行為，與該
    參與之附表編號內之行為人及上開綽號「阿雄」之人有犯意
    之聯絡及行為之分擔，為共同正犯。公訴人就被告ｖ○○附
    表編號27至90部分雖未起訴，惟各該部分與公訴人起訴如附
    表編號1 至26之部分有實質上一罪之關係，法院自應併予審
    理。爰審酌被告犯罪之動機在欺罔錢財、手段不法、且以智
    識程度較淺之老人為行騙對象、盡騙被害人畢生之積蓄，且
    受害人數甚多，所生之損害甚大，並參酌被告參與犯罪之情
    形，及犯後坦承犯行等一切情狀，量處如主文所示之刑。又
    被告ｖ○○犯後坦承犯行，深表悔意，現年紀已逾50歲，並
    以受雇於人包水餃為業，有正當職業，尚無接受強制工作之
    必要，爰不另為令入勞動場所強制工作之諭知。86年3 月27
    日查獲被告ｖ○○時扣案之現金新台幣72萬元係陳瑞吟、鐘
    安龍、ｖ○○三人犯罪所得之贓款，應發還被害人，包裹1
    包、福樂鮮奶2 包係被告ｖ○○所有供犯罪所用之物，郵局
    存款簿1 本、郵局存款單1 張係共犯鐘安龍所有供犯罪所用
    之物，分據共犯鐘安龍、陳瑞吟、及被告ｖ○○三人供明，
    應依法宣告沒收。至ｖ○○所持有之所有人何其生於4 年前
    失竊之郵局存款簿1 本，並非犯罪所用或犯罪所得之物，爰
    不予宣告沒收，應發還予被害人何其生，併予敘明。
五、其他併案意旨及本院退回之理由如下：
  (一)於85年9 月6 日上午10時許，在臺北縣永和市合作金庫附近
    ，陳瑞吟、鐘安龍、ｖ○○三人，騙取黃○所有之48萬元，
    並為取信黃○而於掉包後交付黃○一包物品，經黃○返家後
    ，打開看結果，竟僅為6 包麵條，至此黃○始知受騙，而受
    有損失云云（臺灣板橋地方法院檢察署86年度偵字第15661
    號）。然查本案被告ｖ○○等人既已於附表編號48所載之時
    間在彰化向被害人甲○○○詐騙50萬元，經被害人甲○○○
    施指訴綦詳，則被告自不可能於同一時間在台北縣再向被害
    人黃○詐騙48萬元。
  (二)於86年2 月26日上午8 時許，於宜蘭縣蘇澳鎮○○路附近土
    地公廟，鐘安龍、ｖ○○、陳瑞吟三人騙取辛○○○所有之
    93萬元及黃金約十兩云云（宜蘭地檢署86年度偵字第2673號
    ）。然查被告ｖ○○等人既已在86年2 月26日上午9 時10分
    在附表編號77 所載之時、地，向被害人庚○○○詐騙25萬8
    千元，業據被害人庚○○○指訴歷歷，自不可能於同日上午
    8 時在宜蘭縣蘇澳鎮○○路，再向被害人辛○○○詐騙93萬
    及黃金十兩。此外，復無其他積極證據足以證明被告ｖ○○
    確有參與向被害人辛○○○行騙之犯行，應認被告ｖ○○此
    部分之犯罪不能證明。
  (三)於86年3 月5 日10時許，在臺北縣五股鄉○○路憲兵學校前
    ，陳瑞吟、鐘安龍、ｖ○○三人，騙取丙○○○所有30萬元
     ，並為取信丙○○○而於掉包後交付丙○○○一包物品，經
    丙○○○返家後，打開看結果，竟僅為鋁箔包飲料5 包云云
    。然查被害人丙○○○固於86年4 月3 日在警局依據照片，
    指訴被告陳瑞吟與鐘安龍、ｖ○○三人上開詐欺行為（見86
    年度偵字第2619號偵查卷宗第97頁）。惟被告ｖ○○與陳瑞
    吟、鐘安龍3 人，曾以同附表編號78之手法，於86年3 月5
    日上午9 時10分許，在高雄市○○區○○路高雄企業銀行前
    ，騙取己○○○所有之70萬元，其情形詳如附表編號78所示
    ，衡情被告陳瑞吟等人，應無可能於同日上午10時許又趕往
    臺北縣五股鄉○○路憲兵學校前，向被害人丙○○○行騙。
    因認被害人丙○○○在警訊所為之指訴是否必與事實相符，
    仍有存疑。此外，復無其他積極證據足以證明被告ｖ○○確
    有參與向被害人丙○○○行騙之犯行，應認被告ｖ○○此部
    分之犯罪不能證明。
  (四)於86年2 月25日上午9 時30分許，在宜蘭縣冬山鄉○○村○
    ○路○段3 號前，鐘安龍、ｖ○○、陳瑞吟三人，騙取李
    霞所有之2 萬2 千元、金項鍊1 條、金戒指2 只。並為取信
    李霞於掉包後交付李霞一包物品，經李霞返家後，打
    開結果，竟僅為飲料2 瓶云云。然查被害人李霞固於86年
    5 月7 日在警訊指訴被告ｖ○○等人有上開犯行（見86年度
    偵字第2379號偵查卷宗第33、34頁）。惟上開指訴係依據黑
    白半身照片所為之指認（同卷36頁）。而被害人李霞之配
    偶李清松於台灣高等法院台中分院已證稱：「李霞因精神
    狀態有問題，問他話也無法回答，也無法出庭作證」等語。
    參酌上情，李霞在警訊所為之指訴是否必與事實相符，仍
    有存疑。此外，復無其他積極證據足以證明被告ｖ○○確有
    參與向被害人李霞行騙之犯行，應認被告ｖ○○此部分之
    犯罪不能證明。
  (五)86年3 月7 日上午9 時30分許，在宜蘭縣羅東鎮○○路台北
    區中小企業銀行附近，ｖ○○向林許阿鴦佯稱：「如果幫陳
    瑞吟作媒，可得到很多佣金」，陳瑞吟此時便趨前更稱：「
    如果你有錢，便會給你作媒」。林許阿鴦於是在伊等二人之
    慫恿下，至台北區中小企業銀行領取27萬元，加上身上現金
    2 千元，然後一同搭乘鐘安龍駕駛之自小客車離開，在車內
    陳瑞吟、ｖ○○二人要求林許阿鴦將錢交伊等保管，迨車行
    至東山鄉廣興村時，林許阿鴦即遭趕下車，待下車檢視財物
    時，發覺錢袋內之現金已被換成肥皂云云。然查被害人林許
    阿鴦固曾於86年4 月15日警訊指訴被告ｖ○○等人有上開犯
    行。惟被告ｖ○○等人有於86年3 月7 日上午10時許，在基
    隆市○○街、中正路口騙取甲子○所有之3 萬2 千元及金飾
    1 批，其詳情已如附表編號84所示（甲子○之指訴見基隆地
    檢署86年度偵字第2147號偵卷第39至31頁），衡諸經驗法則
    ，被告ｖ○○等人應無可能可在同日上午9 時30分許，另在
    宜蘭縣羅東鎮○○路台北區中小企業銀行向被害人林許阿鴦
    行騙。且被害人林許阿鴦於警訊時，係憑被告等之照片指認
    。參酌上情，被害人林許阿鴦在警訊所為之指訴是否必與事
    實相符，仍有存疑。此外，復無其他積極證據足以證明被告
    ｖ○○確有參與向被害人林許阿鴦行騙之犯行，應認被告ｖ
    ○○此部分之犯罪不能證明。
  (六)以上(一)至(五)部分，缺乏積極之證據足以證明被告有上開犯行，
    自不能以連續犯裁判上一罪之關係，併予審理。
據上論斷，應依刑事訴訟法第273 條之1 第1 項、第299 條第1
項前段、刑法第2 條第1 項但書、第28條、修正前刑法第340 條
、第38條第1 項第2 款，罰金罰鍰提高標準條例第1 條前段，判
決如主文。
本案經檢察官薛嘉珩到庭執行職務
中    華    民    國    95    年    1     月    25    日
                  刑事第七庭法  官  趙文卿
以上正本證明與原本無異。
如不服本判決，應於判決送達後10日內，向本院提出上訴狀。
                            書記官  陳佳伶
中    華    民    國    95    年    2     月    13    日
附錄本案論罪科刑法條
修正前刑法第340 條
以犯前條之罪為常業者，處一年以上、七年以下有期徒刑，得併
科五千元以下罰金。
附表
┌──┬────┬────┬────┬──────────────┬───┐
│編號│行為人  │犯罪時間│犯罪地點│犯    罪    方    法        │被害人│
├──┼────┼────┼────┼──────────────┼───┤
│ 1  │蔡火林、│79年3 月│台北市中│由綽號「小翠」之女子裝傻女稱│Ｅ○○│
│    │ｖ○○及│7 日14時│正區莒光│要學跳舞，ｖ○○向Ｅ○○說該│      │
│    │綽號「小│許      │路、西藏│傻女之父親倒了人家很多錢，要│      │
│    │翠」之不│        │路口    │Ｅ○○幫他把該傻女的錢騙來救│      │
│    │詳姓名成│        │        │濟別人做好事，並招蔡火林駕駛│      │
│    │年女子  │        │        │之計程車，在車上ｖ○○要洪梨│      │
│    │        │        │        │卿去領錢給該傻女看，以取得其│      │
│    │        │        │        │相信，蔡火林乃駕車載Ｅ○○回│      │
│    │        │        │        │家拿取戒指2 個、項鍊1 條、金│      │
│    │        │        │        │塊4 塊、郵局存摺，並至中華路│      │
│    │        │        │        │郵局提領新台幣（下同）37萬元│      │
│    │        │        │        │，Ｅ○○回到車上後，坐於前座│      │
│    │        │        │        │之傻女故意和Ｅ○○講話，潘素│      │
│    │        │        │        │珠趁機將上開之錢和金飾等調包│      │
│    │        │        │        │後，騙Ｅ○○要打電話，在青年│      │
│    │        │        │        │公園附近要Ｅ○○下車等他們，│      │
│    │        │        │        │渠等離開後不久Ｅ○○才發覺上│      │
│    │        │        │        │開之錢和金飾已被調包。      │      │
├──┼────┼────┼────┼──────────────┼───┤
│2   │楊麗凌、│81年8 月│基隆市中│由楊麗凌假扮傻女，向Ｌ○○問│Ｌ○○│
│    │ｖ○○、│3 日上午│山一路22│：「舞廳在哪裡？我想要跳舞」│      │
│    │蔡火林  │10時許  │1 巷口區│，Ｌ○○答以不清楚，於是潘素│      │
│    │        │        │公所旁  │珠過來向Ｌ○○表示，伊知道路│      │
│    │        │        │        │，邀伊一起帶傻女楊麗凌一起去│      │
│    │        │        │        │舞廳，Ｌ○○雖表示不願意，惟│      │
│    │        │        │        │此時由蔡火林駕駛之計程車靠近│      │
│    │        │        │        │，於是ｖ○○與Ｌ○○等3 人即│      │
│    │        │        │        │上車，於車上ｖ○○向傻女拿2 │      │
│    │        │        │        │萬元，其中1 萬元交給Ｌ○○，│      │
│    │        │        │        │另1 萬元自行收下。傻女復佯稱│      │
│    │        │        │        │其身上有很多錢，要拿去花掉，│      │
│    │        │        │        │若車上有誰身上的錢，與她的一│      │
│    │        │        │        │樣多，她就將身上的錢給誰。潘│      │
│    │        │        │        │素珠於是向Ｌ○○遊說，請其趕│      │
│    │        │        │        │快回去拿存摺領錢來與傻女比，│      │
│    │        │        │        │並說與其讓傻女亂花錢，不如伊│      │
│    │        │        │        │2 人來賺傻女的錢。Ｌ○○陷於│      │
│    │        │        │        │於錯誤，便返家取郵局定期存單│      │
│    │        │        │        │，回到上開計程車上，至基隆市│      │
│    │        │        │        │港西街郵局，領取定存45萬元，│      │
│    │        │        │        │Ｌ○○領款後上了該計程車，潘│      │
│    │        │        │        │素珠將45萬元給傻女看，又將張│      │
│    │        │        │        │洪乾手上的金鐲子（重約8 錢，│      │
│    │        │        │        │價值約1 萬元），給傻女看，傻│      │
│    │        │        │        │女見狀即將45萬元及1 個金塊一│      │
│    │        │        │        │起交予ｖ○○，ｖ○○將傻女及│      │
│    │        │        │        │Ｌ○○上開財物一併以報紙、黑│      │
│    │        │        │        │花布巾包在一起，放入Ｌ○○之│      │
│    │        │        │        │手提袋內，車行至基隆火車站附│      │
│    │        │        │        │近並要其下車，Ｌ○○返家始發│      │
│    │        │        │        │現現金及金子已遭調包成鋁箔包│      │
│    │        │        │        │飲料，始知受騙。            │      │
├──┼────┼────┼────┼──────────────┼───┤
│3   │楊麗凌、│82年初某│台北市大│由楊麗凌假扮傻女稱他家很有錢│Ｇ○○│
│    │ｖ○○、│日上午10│同區南京│，ｖ○○對Ｇ○○稱楊麗凌傻傻│      │
│    │蔡火林  │時許    │西路圓環│的，我們要同情他，要一起送他│      │
│    │        │        │附近    │去慈善院作好事，並要Ｇ○○拿│      │
│    │        │        │        │錢出來，傻女才會相信，才會拿│      │
│    │        │        │        │錢出來，在南京西路圓環附近，│      │
│    │        │        │        │蔡火林即駕計程車過來，Ｇ○○│      │
│    │        │        │        │便一起上車，並載Ｇ○○至民生│      │
│    │        │        │        │東路原花旗銀行總行領取定存15│      │
│    │        │        │        │0 萬元，Ｇ○○領款後上了該計│      │
│    │        │        │        │程車交給ｖ○○，隔不久，潘素│      │
│    │        │        │        │珠即將包著錢之包包還給Ｇ○○│      │
│    │        │        │        │，並要其下車，Ｇ○○下車後才│      │
│    │        │        │        │發現現金被調包成麵條，始知受│      │
│    │        │        │        │騙。                        │      │
├──┼────┼────┼────┼──────────────┼───┤
│ 4  │蔡火林、│82年4 月│台北縣板│由「小翠」裝傻子向甲壬問郵局│甲壬  │
│    │ｖ○○、│初某日上│橋市林家│往那裡去，再由ｖ○○過來向顏│      │
│    │及不詳姓│午9 時許│花園旁  │女說那名傻女剛才吃了一碗麵給│      │
│    │名綽號「│        │        │了3 千元，他身上有很多錢和金│      │
│    │小翠」之│        │        │飾，然後就坐上蔡火林所駕駛之│      │
│    │女子    │        │        │計程車，ｖ○○在車上對甲壬說│      │
│    │        │        │        │要帶傻女到舞廳跳舞找帥哥，傻│      │
│    │        │        │        │女身上有很多錢，要拿錢和金飾│      │
│    │        │        │        │給他看，傻女就會給錢和金條，│      │
│    │        │        │        │然後就載甲壬回到其台北市天母│      │
│    │        │        │        │之住處拿了現金15萬元、金條2 │      │
│    │        │        │        │條、手環2 個、金牌2 面、項鍊│      │
│    │        │        │        │1條 後回到車上，ｖ○○與甲壬│      │
│    │        │        │        │說話，ｖ○○即用1 條絲質手巾│      │
│    │        │        │        │幫甲壬包好上開之錢及金飾並予│      │
│    │        │        │        │調包，再將甲壬載到士林捷運站│      │
│    │        │        │        │旁叫甲壬下車，甲壬回家後打開│      │
│    │        │        │        │手巾一看，才發現現金及金飾已│      │
│    │        │        │        │被調包成麵條，始知受騙。    │      │
├──┼────┼────┼────┼──────────────┼───┤
│5   │ｖ○○、│82年7 月│台北市八│由楊施碧花向玄○○搭訕問舞廳│玄○○│
│    │楊施碧花│20日上午│德路3 段│在何處並說這年輕之女子（指潘│      │
│    │、蔡火林│10時許  │社教館附│素珠）之父親倒人很多錢，致該│      │
│    │        │        │近      │年輕之女子精神異常係傻女，經│      │
│    │        │        │        │常帶很多錢到處亂花，我們一起│      │
│    │        │        │        │做善事，將他的錢騙過來，再拿│      │
│    │        │        │        │去做別的善事，並稱要載該年輕│      │
│    │        │        │        │之女子去舞廳，玄○○便與之上│      │
│    │        │        │        │了1 部由楊施碧花同夥之蔡火林│      │
│    │        │        │        │所駕駛之計程車，在車上楊施碧│      │
│    │        │        │        │花向玄○○說這年輕之女子身上│      │
│    │        │        │        │有很多錢，但必需先拿出一筆錢│      │
│    │        │        │        │給他看，他才會將錢交給玄○○│      │
│    │        │        │        │，並載玄○○回台北市○○○路│      │
│    │        │        │        │之住處拿印章，返回車上後，將│      │
│    │        │        │        │玄○○載至台北市○○路與光復│      │
│    │        │        │        │南路口之中華銀行領取160 萬元│      │
│    │        │        │        │後，玄○○回車上，楊施碧花將│      │
│    │        │        │        │玄○○領取之錢給該精神異常之│      │
│    │        │        │        │女子看，該女子也拿一疊錢出來│      │
│    │        │        │        │，楊施碧花將這些錢用報紙包好│      │
│    │        │        │        │，外面用花布綁好放入一個紅色│      │
│    │        │        │        │大袋子內並調包後交給玄○○，│      │
│    │        │        │        │然後叫玄○○下車，玄○○回到│      │
│    │        │        │        │台北市○○○路之住處後，將花│      │
│    │        │        │        │布巾打開，才發覺已被調包，現│      │
│    │        │        │        │金已變成一堆報紙及鐵片，始知│      │
│    │        │        │        │受騙。                      │      │
├──┼────┼────┼────┼──────────────┼───┤
│ 6  │蔡火林、│83年3 月│台北市松│由一不詳姓名20餘歲之成年女子│ｔ○○│
│    │ｖ○○、│17日上午│江路行天│扮傻女向ｔ○○搭訕問路，接著│      │
│    │另不詳姓│9 時30分│宮旁    │由ｖ○○向ｔ○○稱該傻女，剛│      │
│    │名成年女│許      │        │才吃了一碗麵給了好幾千元，是│      │
│    │子一名  │        │        │花痴，有很多錢，要去找帥哥跳│      │
│    │        │        │        │舞，然後就坐上蔡火林所駕駛之│      │
│    │        │        │        │之計程車，該傻女稱如果有人拿│      │
│    │        │        │        │錢給他看，他就要拿相同的錢給│      │
│    │        │        │        │對方，ｖ○○曾下車去拿了2 疊│      │
│    │        │        │        │錢給傻女看，該傻女就給了相同│      │
│    │        │        │        │的錢，蔡火林即載ｔ○○回家拿│      │
│    │        │        │        │了鑽戒2 個、翡翠戒子1 個、金│      │
│    │        │        │        │手鐲1 個、手鍊1 條、白金養珠│      │
│    │        │        │        │戒指1 個、玉項鍊1 條及郵局存│      │
│    │        │        │        │摺、印章等，並至行天宮附近之│      │
│    │        │        │        │郵局領錢，因印章不符而未領成│      │
│    │        │        │        │，蔡火林又載ｔ○○至天母其女│      │
│    │        │        │        │兒家拿印章等，再到忠誠路附近│      │
│    │        │        │        │之郵局（戶頭係董○夢名字）提│      │
│    │        │        │        │領了14萬元，並連同其身上之1 │      │
│    │        │        │        │萬元共15萬元及上開之金飾在車│      │
│    │        │        │        │上交給ｖ○○用紅色絲巾包紮起│      │
│    │        │        │        │來，嗣要ｔ○○下車，ｔ○○下│      │
│    │        │        │        │車後打開絲巾一看，裡面已被調│      │
│    │        │        │        │包成麵條，ｔ○○始知受騙。  │      │
├──┼────┼────┼────┼──────────────┼───┤
│ 7  │楊麗凌、│83年9 月│台北市羅│由楊麗凌佯裝傻女藉機向ｃ○○│ｃ○○│
│    │ｖ○○  │14日下午│斯福路台│問路，再由ｖ○○與ｃ○○搭訕│      │
│    │蔡火林  │2 時許  │電大樓對│稱楊麗凌是傻女，身上有很多錢│      │
│    │        │        │面      │，剛才買一塊麵包就給店家好幾│      │
│    │        │        │        │千元，且要去找舞男，如果陳貴│      │
│    │        │        │        │英帶她去，楊麗凌就要給ｃ○○│      │
│    │        │        │        │很多錢，並稱如果ｃ○○不收，│      │
│    │        │        │        │傻女也是會花掉被舞男騙走，要│      │
│    │        │        │        │ｃ○○把錢換來去救濟也好等語│      │
│    │        │        │        │，ｃ○○不疑有詐。此際，同夥│      │
│    │        │        │        │之蔡火林駕駛計乘車過來，陳貴│      │
│    │        │        │        │英問蔡火林是否知道有找舞男之│      │
│    │        │        │        │地方，蔡火林答稱知道，可以帶│      │
│    │        │        │        │他們去，請ｃ○○等人上車，上│      │
│    │        │        │        │車後扮傻女之楊麗凌說其身上有│      │
│    │        │        │        │很多錢，一疊一疊的，你們也要│      │
│    │        │        │        │拿一疊一疊的錢給我看，我才會│      │
│    │        │        │        │相信你們，你們多少錢給我看，│      │
│    │        │        │        │我就給多少錢，此時ｖ○○說我│      │
│    │        │        │        │們去提錢取信傻女，他就會給我│      │
│    │        │        │        │們錢，並叫司機蔡火林將車停於│      │
│    │        │        │        │路邊，ｖ○○即下車，沒多久又│      │
│    │        │        │        │上車，且拿出10萬元給傻女看，│      │
│    │        │        │        │傻女就給ｖ○○10萬元，但又馬│      │
│    │        │        │        │上拿回去，ｖ○○即問ｃ○○是│      │
│    │        │        │        │否有存摺或定期存單可以去領錢│      │
│    │        │        │        │出來，惟因ｃ○○之存摺放在桃│      │
│    │        │        │        │園，即由ｖ○○提議ｃ○○就近│      │
│    │        │        │        │向朋友借款，隨即ｃ○○下車打│      │
│    │        │        │        │電話向朋友借10萬元，再一同搭│      │
│    │        │        │        │蔡火林所駕駛之計乘車，至台北│      │
│    │        │        │        │市○○路、萬大路口附近，由陳│      │
│    │        │        │        │貴英向張黃幼借得10萬元後上車│      │
│    │        │        │        │，傻女說要ｃ○○將鑽戒及玉戒│      │
│    │        │        │        │拿下來，免得舞男會看上ｃ○○│      │
│    │        │        │        │，而不喜歡他，ｃ○○就把所戴│      │
│    │        │        │        │之鑽戒1 只、玉戒1 只拿下來，│      │
│    │        │        │        │ｖ○○將ｃ○○借得之10萬元連│      │
│    │        │        │        │同ｃ○○身上之4 千元現金及上│      │
│    │        │        │        │開之鑽戒及玉戒一起以報紙及紅│      │
│    │        │        │        │絲布巾包好並掉包後，交給陳貴│      │
│    │        │        │        │英並於台北市○○路讓ｃ○○下│      │
│    │        │        │        │車，待ｃ○○要將錢還張黃幼，│      │
│    │        │        │        │打開紅布巾發現裏面係報紙及鐵│      │
│    │        │        │        │片，ｃ○○始知受騙。        │      │
├──┼────┼────┼────┼──────────────┼───┤
│ 8  │楊麗凌、│83年11月│台北市南│由楊麗凌佯裝一名傻女向被害人│宇○○│
│    │ｖ○○、│28日上午│京東路5 │宇○○假藉問路，ｖ○○前來搭│      │
│    │蔡火林  │10時許  │段151 號│訕，佯稱該傻女身上有200 多萬│      │
│    │        │        │前      │元，而且亂花錢，吃碗麵就給人│      │
│    │        │        │        │3 萬元，很可憐，要求宇○○做│      │
│    │        │        │        │善事，一起與他送該傻女回基隆│      │
│    │        │        │        │的家，蔡火林駕駛之計程車即停│      │
│    │        │        │        │旁邊，一同上車後，該傻女拿了│      │
│    │        │        │        │一大筆錢給宇○○看，並稱林娟│      │
│    │        │        │        │芬拿出錢來，就給宇○○雙倍的│      │
│    │        │        │        │錢，ｖ○○亦要宇○○將該傻女│      │
│    │        │        │        │之錢拿來做善事，宇○○乃向其│      │
│    │        │        │        │子借70萬元而到世華銀行領取，│      │
│    │        │        │        │另領取自己之19萬元，連同自己│      │
│    │        │        │        │身上之1 萬元共90萬元，回到車│      │
│    │        │        │        │上交給ｖ○○，ｖ○○將錢給傻│      │
│    │        │        │        │女看後，連同傻女楊麗凌所稱之│      │
│    │        │        │        │90萬元用紙巾包好並調包後交給│      │
│    │        │        │        │宇○○，宇○○回到公司打開一│      │
│    │        │        │        │看，發覺裡面已被調包成麵條，│      │
│    │        │        │        │始知受騙。                  │      │
├──┼────┼────┼────┼──────────────┼───┤
│ 9  │蔡火林、│83年12月│台北市光│由ｖ○○佯裝傻女向被害人陳林│陳林滿│
│    │ｖ○○、│19日上午│復北路與│滿意搭訕說要去地下舞廳找男人│意    │
│    │不詳姓名│8 時30分│八德路口│，不詳姓名中年婦女上前向陳林│      │
│    │中年女子│許      │        │滿意搭訕稱該名傻女很有錢，因│      │
│    │一人    │        │        │遭車禍頭腦壞掉，吃一碗麵給老│      │
│    │        │        │        │闆3 萬元，該傻女將手提袋打開│      │
│    │        │        │        │露出現款給Ｘ○○○看，該中年│      │
│    │        │        │        │婦女向Ｘ○○○說我們載他到派│      │
│    │        │        │        │出所報案，就招來其同夥之蔡火│      │
│    │        │        │        │所林駕駛之計程車，上車後該中│      │
│    │        │        │        │年婦女稱設法將傻女身上的200 │      │
│    │        │        │        │萬元騙走，免得傻女將錢拿去地│      │
│    │        │        │        │下舞廳給男人買槍或買毒品，車│      │
│    │        │        │        │子開到復興北路先施百貨附近，│      │
│    │        │        │        │中年婦人下車，拿了30萬元給陳│      │
│    │        │        │        │林滿意看，要Ｘ○○○湊一點現│      │
│    │        │        │        │金給傻女看，傻女就會把錢分給│      │
│    │        │        │        │我們，於是就載Ｘ○○○返家拿│      │
│    │        │        │        │取存摺、印章後載往華南銀行中│      │
│    │        │        │        │崙分行提領定期存款140 萬元，│      │
│    │        │        │        │領完後回到車上，中年婦人將陳│      │
│    │        │        │        │林滿意提領之現金及傻女之現款│      │
│    │        │        │        │包在一起，又用絲巾包裝在手提│      │
│    │        │        │        │袋裡並調包後交予Ｘ○○○，車│      │
│    │        │        │        │駛至北寧路公園旁要Ｘ○○○下│      │
│    │        │        │        │車等待，嗣Ｘ○○○打開該包東│      │
│    │        │        │        │西一看，發覺裡面已被調包為麵│      │
│    │        │        │        │條，始知受騙。              │      │
├──┼────┼────┼────┼──────────────┼───┤
│ 10 │蔡火林、│84年2 月│台北市愛│由ｖ○○背著一包錢佯裝傻女，│Ｄ○○│
│    │ｖ○○  │14日上午│國東路中│向Ｄ○○搭訕稱伊要去救濟窮人│      │
│    │不詳姓名│11時許  │正紀念堂│，接著不詳姓名之女子「小翠」│      │
│    │綽號「小│        │旁      │亦來搭訕，佯稱說要找舞廳，並│      │
│    │翠」之成│        │        │邀約Ｄ○○一起帶傻女去舞廳跳│      │
│    │年女子  │        │        │舞，告知Ｄ○○傻女身上背著一│      │
│    │        │        │        │包錢，拿出來的錢跟她一樣多，│      │
│    │        │        │        │她就會把所有的錢都給他等語，│      │
│    │        │        │        │Ｄ○○不疑有詐，隨即與該2 名│      │
│    │        │        │        │女子一同搭上同夥之蔡火林所駕│      │
│    │        │        │        │駛之車號MH─279 號計程車，並│      │
│    │        │        │        │載Ｄ○○返家拿了6 萬元再上車│      │
│    │        │        │        │，「小翠」叫Ｄ○○將該6 萬元│      │
│    │        │        │        │及傻女的錢一起包好，並趁其不│      │
│    │        │        │        │注意而予以掉包後，於台北市泰│      │
│    │        │        │        │順街讓Ｄ○○下車，待Ｄ○○打│      │
│    │        │        │        │開該包裹發現裏面係麵條，始知│      │
│    │        │        │        │受騙。                      │      │
├──┼────┼────┼────┼──────────────┼───┤
│ 11 │蔡火林、│84年3 月│台北縣板│由一不詳姓名之成年女子佯裝傻│子○○│
│    │ｖ○○、│11日上午│橋市中山│女向子○○搭訕，再由ｖ○○亦│      │
│    │不詳姓名│7 時許  │公園旁  │趨前搭訕，向子○○稱該女是傻│      │
│    │之成年女│        │        │女，要求子○○帶她去按摩，並│      │
│    │子一名  │        │        │一同坐上同夥蔡火林駕駛之計程│      │
│    │        │        │        │車，在車上由ｖ○○向子○○稱│      │
│    │        │        │        │傻女很有錢，若拿錢與傻女比，│      │
│    │        │        │        │傻女就會給同額的錢等語，吳曾│      │
│    │        │        │        │梅不疑，立即返家取出吳麗卿名│      │
│    │        │        │        │義之華南銀行存摺前往銀行領取│      │
│    │        │        │        │現金200 萬元，返回車上後，該│      │
│    │        │        │        │傻女拿出100 元鈔要求子○○數│      │
│    │        │        │        │5 千元予司機，ｖ○○暗中即將│      │
│    │        │        │        │子○○之現款以紅布巾包好並調│      │
│    │        │        │        │包後，旋要求子○○下車，待吳│      │
│    │        │        │        │曾梅下車後，持該紅布包裹至銀│      │
│    │        │        │        │行欲存款，經銀行行員打開包裹│      │
│    │        │        │        │，發現其內麵糕20包，並無現款│      │
│    │        │        │        │，子○○始知受騙。          │      │
├──┼────┼────┼────┼──────────────┼───┤
│ 12 │蔡火林、│84年3 月│台北縣板│由一名較年輕之不詳姓名之成年│ａ○○│
│    │ｖ○○、│22日上午│橋市中正│女子扮傻女向ａ○○假藉問路，│      │
│    │不詳姓名│9 時許  │路自強新│再由ｖ○○上前對ａ○○謊稱該│      │
│    │之成年女│        │村巷口  │傻女很可憐、很有錢，要找男人│      │
│    │子一人  │        │        │按摩，並邀ａ○○一同搭乘計程│      │
│    │        │        │        │車去找，隨即由蔡火林駕駛計程│      │
│    │        │        │        │車前來，搭載ａ○○、傻女、中│      │
│    │        │        │        │年婦女去找男子按摩。途中中年│      │
│    │        │        │        │婦女問ａ○○有沒有錢，若有錢│      │
│    │        │        │        │，替該傻女找到男人，即可一疊│      │
│    │        │        │        │錢換一疊錢，要ａ○○回家拿，│      │
│    │        │        │        │但不能與家人說話。ａ○○回家│      │
│    │        │        │        │，該三人在計程車上等ａ○○，│      │
│    │        │        │        │ａ○○拿現金25萬元，金飾約5 │      │
│    │        │        │        │萬元，再上計程車，在計程車上│      │
│    │        │        │        │，用一疊錢換一疊錢包在一起並│      │
│    │        │        │        │調包後，再載ａ○○到板橋市大│      │
│    │        │        │        │觀國小前要ａ○○下車，說待會│      │
│    │        │        │        │再來載他，ａ○○拿錢下車後，│      │
│    │        │        │        │發現包包裡之物已被調包成麵條│      │
│    │        │        │        │，始知受騙。                │      │
├──┼────┼────┼────┼──────────────┼───┤
│ 13 │蔡火林、│84年4 月│高雄市一│ｖ○○佯裝精神異常女子向ｊ○│ｊ○  │
│    │楊麗凌、│28日上午│心路、凱│問路，楊麗凌亦前來搭訕稱潘素│      │
│    │ｖ○○  │10時10分│旋路口  │珠有點精神病，且偷取其父親10│      │
│    │        │許      │        │0 萬元放在身邊，並邀ｊ○一同│      │
│    │        │        │        │騙取此精神異常女子的錢，否則│      │
│    │        │        │        │該筆錢會被帥哥騙走，又若騙得│      │
│    │        │        │        │該筆錢即捐給孤兒院，ｖ○○就│      │
│    │        │        │        │要ｊ○拿錢給她看，楊麗凌對楊│      │
│    │        │        │        │睨謊稱如果你拿多少錢出來給該│      │
│    │        │        │        │精神病之潘女看，她就會拿身上│      │
│    │        │        │        │的錢出來，之後招來同夥之蔡火│      │
│    │        │        │        │林駕駛之計程車，一同搭上該車│      │
│    │        │        │        │，在車上ｖ○○即要ｊ○回家拿│      │
│    │        │        │        │金塊，ｊ○於是回家後拿了17萬│      │
│    │        │        │        │元、金塊5 塊、金元寶2 個、手│      │
│    │        │        │        │鍊1 條、金戒指6 只、鑽石戒指│      │
│    │        │        │        │1只 、項鍊2 條回到車上拿給潘│      │
│    │        │        │        │素珠看，ｖ○○遂謊稱要給ｊ○│      │
│    │        │        │        │20萬元，楊麗凌即拿一張報紙要│      │
│    │        │        │        │幫ｊ○把錢、金飾包好再交給他│      │
│    │        │        │        │，到了高雄市○○路叫ｊ○下車│      │
│    │        │        │        │，ｊ○回家後始發現已被調包成│      │
│    │        │        │        │4 塊鐵跟幾瓶飲料，始知受騙。│      │
├──┼────┼────┼────┼──────────────┼───┤
│ 14 │蔡火林、│84年5 月│台北市南│由不詳姓名之成年女子扮傻女向│ｂ○○│
│    │ｖ○○、│15日上午│港區成福│ｂ○○問台北車站要坐幾號公車│      │
│    │不詳姓名│8時許   │路公車站│，該傻女又去問ｖ○○，然後其│      │
│    │之成年女│        │牌處    │二人又向ｂ○○搭訕，要ｂ○○│      │
│    │子一名  │        │        │一同帶傻女去林森北路找帥哥，│      │
│    │        │        │        │要ｂ○○上蔡火林駕駛之計程車│      │
│    │        │        │        │，上車後，ｖ○○對ｂ○○說傻│      │
│    │        │        │        │女身上帶有很多錢，問ｂ○○家│      │
│    │        │        │        │裡有沒有錢、銀行有無存款，之│      │
│    │        │        │        │後載被害人回家拿了存摺、印章│      │
│    │        │        │        │到八德路3 段華南銀行提領2萬 │      │
│    │        │        │        │元、台北銀行提領4 萬元，連同│      │
│    │        │        │        │身上現金5 萬5 千元，共11 萬5│      │
│    │        │        │        │千元，交給該年紀較大之女子用│      │
│    │        │        │        │紅色絲巾包紮好，且被調包後，│      │
│    │        │        │        │ｂ○○被載到民生社區巷內被叫│      │
│    │        │        │        │下車，ｂ○○下車後，才發現被│      │
│    │        │        │        │調包為麵條。                │      │
├──┼────┼────┼────┼──────────────┼───┤
│ 15 │ｖ○○、│84年5 月│台北縣蘆│由ｖ○○拍ｑ○○○之肩膀，佯│廖楊玉│
│    │不詳姓名│下旬某日│洲鄉（現│稱由不詳姓名年約20餘歲之女子│嬌    │
│    │年籍之男│上午10時│改為蘆洲│係一傻女，吃一碗麵給3 千元，│      │
│    │、女各1 │許      │市）長安│該傻女身上帶有100 餘萬元，邀│      │
│    │人      │        │街282 號│ｑ○○○一同行善，送該傻女回│      │
│    │        │        │旁      │家，並將傻女之錢也送回去。然│      │
│    │        │        │        │後由不詳姓名男子駕駛計程車載│      │
│    │        │        │        │渠等上車，在車上，ｖ○○要求│      │
│    │        │        │        │ｑ○○○做好事，先將傻女的錢│      │
│    │        │        │        │與其比較，將傻女的錢拿過來，│      │
│    │        │        │        │再一起送傻女及傻女的錢回去。│      │
│    │        │        │        │前開不詳姓名男子即依ｑ○○○│      │
│    │        │        │        │之引導，將車駛至ｑ○○○住處│      │
│    │        │        │        │，ｑ○○○至住處取銀行之定存│      │
│    │        │        │        │單，再坐上該計程車，至台北縣│      │
│    │        │        │        │三重市○○路與中央北路路口之│      │
│    │        │        │        │彰化銀行，提領100 萬元後，再│      │
│    │        │        │        │上前開不詳姓名男子之計程車，│      │
│    │        │        │        │ｖ○○於是將ｑ○○○的錢以紅│      │
│    │        │        │        │色絲巾包起，再暗中調包，交給│      │
│    │        │        │        │ｑ○○○，並將ｑ○○○載至三│      │
│    │        │        │        │重市忠孝橋下，ｑ○○○下車，│      │
│    │        │        │        │自行返家後，發現紅色絲巾內僅│      │
│    │        │        │        │有16包麵線，始知受諞。      │      │
├──┼────┼────┼────┼──────────────┼───┤
│ 16 │ｖ○○、│84年6 月│台中縣豐│ｖ○○先向Ｑ○○搭訕，繼由楊│Ｑ○○│
│    │楊麗凌、│1 日上午│原市中正│麗凌向Ｑ○○佯稱：渠袋子內有│      │
│    │不詳姓名│9 時許  │路、中山│100 萬元，要去按摩燙髮云云，│      │
│    │之成年男│        │路口第一│ｖ○○再向Ｑ○○謊稱楊麗凌傻│      │
│    │子一人  │        │銀行豐原│傻的，其父親倒他人債幾億萬元│      │
│    │        │        │分行門口│，乃邀Ｑ○○共同將其100 萬元│      │
│    │        │        │        │拿到廟裡或孤兒院做善事，楊麗│      │
│    │        │        │        │凌接著揚稱渠要與有金條、或千│      │
│    │        │        │        │元大鈔之人在一起，問Ｑ○○有│      │
│    │        │        │        │沒有，拿給伊看看。ｖ○○隨著│      │
│    │        │        │        │蠱惑Ｑ○○領給楊麗凌看，好將│      │
│    │        │        │        │該女子之100 萬元拿去做善事，│      │
│    │        │        │        │不詳姓名之男子即開車，與張楊│      │
│    │        │        │        │月進入第一銀行豐原分行領出19│      │
│    │        │        │        │萬元，又自保險箱領出金條18條│      │
│    │        │        │        │，再開車至台中市○○街第一信│      │
│    │        │        │        │託領出定期存款10萬元及50萬元│      │
│    │        │        │        │2 筆，再到台中中小企業銀行地│      │
│    │        │        │        │下室保險箱取出37條金條，之後│      │
│    │        │        │        │復坐上前開計程車，聲稱要載張│      │
│    │        │        │        │揚月回家，但車子駛至北屯至潭│      │
│    │        │        │        │子間某飯店，ｖ○○即藉口要帶│      │
│    │        │        │        │楊麗凌至朋友家按摩，要Ｑ○○│      │
│    │        │        │        │在該處等候，揚言伊回頭會來載│      │
│    │        │        │        │Ｑ○○回家，並將1 個裝有不詳│      │
│    │        │        │        │物品之袋子放在Ｑ○○身旁，車│      │
│    │        │        │        │子駛離後，即未再出現。Ｑ○○│      │
│    │        │        │        │自行返家，打開袋子發現裡面僅│      │
│    │        │        │        │是鐵塊及麵線，始發現受騙。  │      │
├──┼────┼────┼────┼──────────────┼───┤
│ 17 │楊麗凌、│84年6 月│台北市莊│由楊麗凌佯裝傻女向Ｋ○○問婦│Ｋ○○│
│    │ｖ○○、│14日上午│敬路第九│產科往那裡走，然後其同夥之潘│      │
│    │蔡火林  │8 時許  │信用合作│麗珠前來向Ｋ○○搭訕，稱傻女│      │
│    │        │        │社旁    │身上有很多錢，要求Ｋ○○一同│      │
│    │        │        │        │帶傻女去婦產科，傻女會給很多│      │
│    │        │        │        │錢等語，此時裝傻女楊麗凌就拿│      │
│    │        │        │        │一萬元給Ｋ○○，ｖ○○又說傻│
│    │        │        │        │女要去找帥哥云云，此時由同夥│      │
│    │        │        │        │蔡火林所駕駛之計程車過來，張│      │
│    │        │        │        │金桃便一起上車，在車上ｖ○○│      │
│    │        │        │        │說Ｋ○○有多少錢，傻女就會給│      │
│    │        │        │        │多少錢，致張女陷於錯誤，又載│
│    │        │        │        │張女回家拿台北銀行存摺、印章│      │
│    │        │        │        │、金項鍊2 條、手鍊2 條、戒指│      │
│    │        │        │        │10 只 ，然後載張女至基隆路台│      │
│    │        │        │        │北銀行基隆路分行提領現金10萬│      │
│    │        │        │        │元後，張女連同其身上之現金3 │      │
│    │        │        │        │萬元及上開之金飾交給ｖ○○，│      │
│    │        │        │        │ｖ○○稱要把他們的錢與張女之│      │
│    │        │        │        │上開財物包裹在一起，ｖ○○於│      │
│    │        │        │        │包好後並調包交予張女，車駛至│      │
│    │        │        │        │台北醫學院附近，張女下車，回│      │
│    │        │        │        │家後才發覺袋內之物已被調包成│      │
│    │        │        │        │飲料，始知受騙。            │      │
├──┼────┼────┼────┼──────────────┼───┤
│ 18 │楊麗凌、│84年6 月│台北縣三│由楊麗凌佯裝傻女向丑○○○問│呂林月│
│    │ｖ○○、│間某日上│重市三和│婦產科在那裡，接著又由ｖ○○│里    │
│    │不詳姓名│午8 時許│路4 段華│前來搭訕佯稱該傻女很可憐、要│      │
│    │成年男子│        │南銀行  │去找帥哥，我們要同情他云云，│      │
│    │一人    │        │        │並邀丑○○○一同搭乘楊麗凌同│      │
│    │        │        │        │夥之不詳姓名男子所駕駛之計程│      │
│    │        │        │        │車，在計程車上ｖ○○謊稱說該│      │
│    │        │        │        │傻女身上帶有很多錢，並中途下│      │
│    │        │        │        │車拿了一疊錢給傻女看，傻女就│      │
│    │        │        │        │同樣的交一疊錢給ｖ○○，潘素│      │
│    │        │        │        │珠即對丑○○○騙稱如有人拿錢│      │
│    │        │        │        │給該傻女看，傻女就會給出同樣│      │
│    │        │        │        │的錢等語，然後上該車載呂林月│      │
│    │        │        │        │里返家拿取現金8 萬元、金手鍊│      │
│    │        │        │        │1條 、戒指2 只、金項鍊1 條、│      │
│    │        │        │        │玉佩1 塊後，丑○○○返回計程│      │
│    │        │        │        │車與傻女交換時，ｖ○○就幫呂│      │
│    │        │        │        │林月里以紅色絲巾包裹並調包後│      │
│    │        │        │        │交給丑○○○，並叫丑○○○下│      │
│    │        │        │        │車，丑○○○返家後打開紅色絲│      │
│    │        │        │        │巾所包之物，發覺已被調包為麵│      │
│    │        │        │        │條，始知受騙。              │      │
├──┼────┼────┼────┼──────────────┼───┤
│ 19 │蔡火林、│84年6 月│台北縣新│由楊麗凌佯裝傻女向丁○○○搭│王徐新│
│    │楊麗凌、│26日上午│店市三民│訕，再由ｖ○○向丁○○○佯稱│蘭    │
│    │ｖ○○  │11時20分│路35巷口│該傻女吃一碗麵付3000元，並要│      │
│    │        │許      │        │求丁○○○陪同去舞廳跳舞，且│      │
│    │        │        │        │招來同夥由蔡火林駕駛之計程車│      │
│    │        │        │        │一起上車，在車上該傻女稱如果│      │
│    │        │        │        │丁○○○的錢比其多，其就把錢│      │
│    │        │        │        │給丁○○○等語，並蠱惑王徐新│      │
│    │        │        │        │蘭返家中拿取其先生王華甫郵局│      │
│    │        │        │        │、臺灣銀行帳戶存摺、金戒指4 │      │
│    │        │        │        │只、金鍊1 條後，載往新店市中│      │
│    │        │        │        │正路郵局提領5 萬元、台北市館│      │
│    │        │        │        │前路臺灣銀行提領40萬元、台北│      │
│    │        │        │        │市○○路郵局提領20萬元，上車│      │
│    │        │        │        │後該三人將丁○○○現金、金飾│      │
│    │        │        │        │及傻女現金分別用紅色布包裹，│      │
│    │        │        │        │放入丁○○○袋中，丁○○○下│      │
│    │        │        │        │車回家後發現袋內之物已被調包│      │
│    │        │        │        │為麵條，始知受騙。          │      │
├──┼────┼────┼────┼──────────────┼───┤
│ 20 │ｖ○○、│84年6 月│台北縣板│由不詳姓名之女子向ｍ○○○詢│廖李月│
│    │不詳姓名│29日上午│橋市陽明│問何處有婦產科，廖女以不識字│英    │
│    │年籍之成│8 時30分│街新埔國│不知情予以回答，此時ｖ○○前│      │
│    │年男、女│許      │小旁    │來搭訕，拍廖女之肩膀，向其佯│      │
│    │各1 人  │        │        │稱前開不詳姓名之女子傻傻的，│      │
│    │        │        │        │剛才吃了1 碗麵給老闆3 千元等│      │
│    │        │        │        │語，接著前開傻女將其所攜帶之│      │
│    │        │        │        │黑色手提袋拉鍊打開，顯露其內│      │
│    │        │        │        │有很多錢，並揚稱：渠很有錢，│      │
│    │        │        │        │要去找帥哥跳舞等語，並指廖女│      │
│    │        │        │        │為好人，要求廖女帶伊去，伊才│      │
│    │        │        │        │願意去，不詳姓名之男子即駕駛│      │
│    │        │        │        │計程車駛近，渠等均一同上車，│      │
│    │        │        │        │在車上佯裝傻女之人要ｖ○○拿│      │
│    │        │        │        │錢給伊看，ｖ○○就下車，約過│      │
│    │        │        │        │10分鐘又上車，拿20萬元予傻女│      │
│    │        │        │        │看，傻女即將其身上20萬元交予│      │
│    │        │        │        │ｖ○○，一會兒又收回該筆錢，│      │
│    │        │        │        │ｖ○○即詢問廖女是否有錢，去│      │
│    │        │        │        │領出來給傻女看，好將傻女之錢│      │
│    │        │        │        │賺過來，可拿至廟裡佈施，廖女│      │
│    │        │        │        │同意，即乘坐該計程車回住處拿│      │
│    │        │        │        │取郵局存摺，再至板橋市○○路│      │
│    │        │        │        │板橋郵局提領20萬元，連同其身│      │
│    │        │        │        │上之2 萬零5 百元，回到車上全│      │
│    │        │        │        │部交予ｖ○○，ｖ○○先以報紙│      │
│    │        │        │        │，再用紅布巾綁好，車行至板橋│      │
│    │        │        │        │市○○路公園附近，ｖ○○要廖│      │
│    │        │        │        │女下車，廖女下車返家，打開紅│      │
│    │        │        │        │布巾，才發覺現金遭調包成麵條│      │
│    │        │        │        │一堆。                      │      │
├──┼────┼────┼────┼──────────────┼───┤
│ 21 │蔡火林、│84年7 月│台北市內│由楊麗凌扮弱智之女子與ｖ○○│鍾林福│
│    │楊麗凌、│14日上午│湖路737 │前去與與甲己○○搭訕，ｖ○○│妹    │
│    │ｖ○○  │10時許  │巷市場內│稱楊麗凌之母親生病急需用錢，│      │
│    │        │        │        │要甲己○○做善事，甲己○○同│      │
│    │        │        │        │意其要求，坐上楊麗凌同夥蔡火│      │
│    │        │        │        │林所駕駛之計程車至甲己○○於│      │
│    │        │        │        │內湖區○○路之家，甲己○○回│      │
│    │        │        │        │家拿了現金2 萬元及定存單至文│      │
│    │        │        │        │德路郵局領了21萬元，合計23萬│      │
│    │        │        │        │之現金全部交給ｖ○○，ｖ○○│      │
│    │        │        │        │即叫甲己○○上車，要帶伊去看│      │
│    │        │        │        │楊麗凌生病之母親，嗣又改稱不│      │
│    │        │        │        │去，要將現金還給甲己○○，便│      │
│    │        │        │        │用報紙包甲己○○的錢並予調包│      │
│    │        │        │        │，交予甲己○○，鍾女於文德路│      │
│    │        │        │        │附近下車，下車後，打開那包錢│      │
│    │        │        │        │，發覺已被調包為麵條，始知受│      │
│    │        │        │        │ 騙。                       │      │
├──┼────┼────┼────┼──────────────┼───┤
│ 22 │蔡火林、│84年7 月│桃園縣大│蔡火林駕駛計程車，載ｖ○○、│甲辛○│
│    │楊麗凌、│18日上午│溪鎮康莊│楊麗凌等人，在上開郵局前，見│      │
│    │ｖ○○  │8 時30分│路郵局前│甲辛○自郵局出來，就佯裝問路│      │
│    │        │許      │        │，並問簡某是否要坐車，簡某回│      │
│    │        │        │        │車「不用」，蔡火林即表示沒關│      │
│    │        │        │        │係，要渠上車，簡某上車後，蔡│      │
│    │        │        │        │火林詢問其要往何處，簡某表示│      │
│    │        │        │        │要去慈湖，途中蔡火林訛稱要看│      │
│    │        │        │        │看簡某所戴之項鍊、手鐲等物，│      │
│    │        │        │        │經簡某交付項鍊、手鐲、耳環、│      │
│    │        │        │        │戒指及5000元現金後，騙簡某下│      │
│    │        │        │        │車。                        │      │
├──┼────┼────┼────┼──────────────┼───┤
│ 23 │蔡火林、│84年7 月│台北縣新│由楊麗凌佯裝一名傻女向甲乙○│甲乙○│
│    │楊麗凌、│20日上午│店市中正│假藉問三溫暖在何處，再由潘素│      │
│    │ｖ○○  │10時20分│正路耕莘│珠過來搭訕說該傻女很有錢，剛│      │
│    │        │許      │醫院前  │剛在小攤子喝飲料一次就給2000│      │
│    │        │        │        │元，要甲乙○帶傻女去三溫暖，│      │
│    │        │        │        │傻女就會給錢，如果甲乙○有多│      │
│    │        │        │        │少錢，傻女就會給多少錢，隨即│      │
│    │        │        │        │招來同夥蔡火林所駕駛之計程車│      │
│    │        │        │        │，上車後蔡火黃○有個賣豬肉的│      │
│    │        │        │        │人拿50萬元出來，結果傻女給他│      │
│    │        │        │        │100 萬元，並問甲乙○有多少錢│      │
│    │        │        │        │，要甲乙○拿給傻女看，傻女就│      │
│    │        │        │        │會給相同的錢，並載甲乙○回家│      │
│    │        │        │        │拿了現金12萬元、金手鍊2 條後│      │
│    │        │        │        │回車上，ｖ○○即用手帕將鄭陳│      │
│    │        │        │        │薇上開之錢、金飾及傻女的錢包│      │
│    │        │        │        │在一起並調包後交還甲乙○，且│      │
│    │        │        │        │要甲乙○下車，甲乙○下車後，│      │
│    │        │        │        │打開包裹之物，發現已被調包成│      │
│    │        │        │        │花生糖，始知受騙。          │      │
├──┼────┼────┼────┼──────────────┼───┤
│ 24 │楊麗凌、│84年7 月│台北市石│由楊麗凌佯裝傻女向甲甲○○假│鄭郭秀│
│    │蔡火林、│28日上午│石牌路榮│藉問婦產科往那裡走，又問按摩│英    │
│    │ｖ○○  │8 時    │總網球場│要往那裡走，再由ｖ○○過來搭│      │
│    │        │        │旁      │訕向甲甲○○稱傻女是瘋子，我│      │
│    │        │        │        │們一起做好事送他回去，然後就│      │
│    │        │        │        │搭上楊麗凌同夥之蔡火林所駕駛│      │
│    │        │        │        │之計程車，並載甲甲○○回家拿│      │
│    │        │        │        │取存摺、身分證、戶口名簿等，│      │
│    │        │        │        │又載甲甲○○往淡水第一信用合│      │
│    │        │        │        │作社提領17萬元，連同其身上1 │      │
│    │        │        │        │萬5 千元交予ｖ○○，ｖ○○以│      │
│    │        │        │        │報紙包好並調包後放入甲甲○○│      │
│    │        │        │        │之皮包，車駛至八里鄉渡船口叫│      │
│    │        │        │        │甲甲○○下車，甲甲○○下車後│      │
│    │        │        │        │打開包裹一看，發覺已被調包，│      │
│    │        │        │        │始知受騙。                  │      │
├──┼────┼────┼────┼──────────────┼───┤
│ 25 │楊麗凌、│84年7 月│台北市南│由ｖ○○向周林阿搭訕佯稱前│周林阿│
│    │不詳姓名│26日上午│昌路二段│面一輛計程車上有一名傻女（由│    │
│    │之成年男│10時35分│郵政醫院│楊麗凌裝扮）很有錢，很可憐，│      │
│    │子一人、│許      │附近    │我們做善事幫助他，並帶周林阿│      │
│    │ｖ○○  │        │        │坐上其同夥由一不詳姓名之成│      │
│    │        │        │        │年男子所駕駛之計程車，並指車│      │
│    │        │        │        │上之傻女身上帶有錢，常被人騙│      │
│    │        │        │        │，亂花錢，要周林阿拿出多少│      │
│    │        │        │        │錢，傻女就會給多少錢，一起再│      │
│    │        │        │        │去做善事，嗣載周林阿回家拿│      │
│    │        │        │        │印章、存摺後載往台北市羅斯福│      │
│    │        │        │        │路2 段台北郵局三十支局由該駕│      │
│    │        │        │        │車之不詳姓名之男子陪同提領40│      │
│    │        │        │        │萬元、50萬元後返回車上，潘素│      │
│    │        │        │        │珠將周林阿提領之現金、身上│      │
│    │        │        │        │之金飾（金戒指3 只、鑽戒1 只│      │
│    │        │        │        │）包裹後交還周林阿，車至同│      │
│    │        │        │        │安街、南昌路口，叫周林阿下│      │
│    │        │        │        │車，周林阿下車後打開包裹一│      │
│    │        │        │        │看，發覺已被調包為花生糖，始│      │
│    │        │        │        │知受騙。                    │      │
├──┼────┼────┼────┼──────────────┼───┤
│ 26 │蔡火林、│84年8 月│台北縣新│由楊麗凌扮傻女向甲戊○○假藉│謝商秀│
│    │楊麗凌、│1 日上午│店市○○○○路找帥哥，再由ｖ○○前來搭│琴    │
│    │ｖ○○  │10點多  │路通用公│訕稱其知道路，並稱傻女很有錢│      │
│    │        │        │司附近  │要甲戊○○與其一同帶傻女去找│      │
│    │        │        │        │帥哥，可以賺一筆錢，隨即招手│      │
│    │        │        │        │攔了一部由其同夥蔡火林所駕駛│      │
│    │        │        │        │之計程車，甲戊○○與ｖ○○、│      │
│    │        │        │        │楊麗凌一同上了該計程車，在車│      │
│    │        │        │        │上，傻女要甲戊○○拿錢和他比│      │
│    │        │        │        │，並打開皮包露出現款，ｖ○○│      │
│    │        │        │        │亦稱如果能拿出多少錢來，傻女│      │
│    │        │        │        │就會給多少錢，嗣將甲戊○○載│      │
│    │        │        │        │往木柵郵局提領25萬元，謝商秀│      │
│    │        │        │        │琴回到車上將錢拿給傻女看，傻│      │
│    │        │        │        │女與ｖ○○即將甲戊○○所領之│      │
│    │        │        │        │錢與傻女之錢用紅絲巾包在一起│      │
│    │        │        │        │並調包後交給甲戊○○，車駛至│      │
│    │        │        │        │景美橋頭叫甲戊○○下車，謝商│      │
│    │        │        │        │秀琴下車返家後打開一看，始知│      │
│    │        │        │        │受騙。                      │      │
├──┼────┼────┼────┼──────────────┼───┤
│ 27 │陳瑞吟、│86年2 月│台中市公│由ｖ○○向Ｎ○○搭訕，陳瑞吟│Ｎ○○│
│    │鐘安龍、│27日上午│保醫院門│則裝為精神不正常之人，ｖ○○│      │
│    │ｖ○○  │9 許    │口      │先向Ｎ○○表示陳瑞吟係傻子光│      │
│    │        │        │        │吃麵就付1 千元，一天花掉百餘│      │
│    │        │        │        │萬元，請Ｎ○○與伊一起做善事│      │
│    │        │        │        │，帶陳瑞吟去找帥哥等語，使張│      │
│    │        │        │        │參妹陷於錯誤，而與ｖ○○、陳│      │
│    │        │        │        │瑞吟共同坐上鐘安龍之計程車，│      │
│    │        │        │        │在車上陳瑞吟、鐘安龍、ｖ○○│      │
│    │        │        │        │三人為取得Ｎ○○之信任並露出│      │
│    │        │        │        │一裝有大鈔數疊之手提袋，供張│      │
│    │        │        │        │參妹觀覽，並表示如果Ｎ○○將│      │
│    │        │        │        │郵局之定期存款全部領出，該手│      │
│    │        │        │        │提袋內之鈔票，全歸Ｎ○○所有│      │
│    │        │        │        │，使Ｎ○○不疑有詐，而至郵局│      │
│    │        │        │        │領出100 萬元，連同Ｎ○○所有│      │
│    │        │        │        │之手鍊2 條、手環3 個、項鍊3 │      │
│    │        │        │        │條、戒指5 只、及身上之7000元│      │
│    │        │        │        │，均交付陳瑞吟、鐘安龍、潘素│      │
│    │        │        │        │珠等三人，詎三人於取得Ｎ○○│      │
│    │        │        │        │之上開物品後，即將該手提袋之│      │
│    │        │        │        │物品掉包為無價值之物，再將上│      │
│    │        │        │        │開手提袋交付Ｎ○○，Ｎ○○返│      │
│    │        │        │        │家打開包裹，結果竟均為無價之│      │
│    │        │        │        │物，Ｎ○○至此始知受騙而受有│      │
│    │        │        │        │損失。                      │      │
├──┼────┼────┼────┼──────────────┼───┤
│ 28 │陳瑞吟、│84年6 月│台中縣霧│由某不詳姓名年籍之男子以佯裝│癸○  │
│    │ｖ○○、│21日上午│峰鄉○市○○路之方式，與陳瑞吟、ｖ○○│      │
│    │某姓名、│10時許  │場      │三人以同編號27裝瘋賣傻之手段│      │
│    │年籍不詳│        │        │騙取癸○8 萬7 千元及項鍊1條 │      │
│    │之成年男│        │        │，並為取信癸○而於掉包後交付│      │
│    │子      │        │        │1 包物品，經癸○返家後，打開│      │
│    │        │        │        │看，竟僅為絲巾，至此癸○始知│      │
│    │        │        │        │受騙，而受有損失。          │      │
├──┼────┼────┼────┼──────────────┼───┤
│ 29 │陳瑞吟、│85年2 月│南投縣竹│陳瑞吟、ｖ○○及不詳姓名年籍│Ｏ○○│
│    │ｖ○○、│13日上午│山鎮集山│之男子三人以同編號27之手段，│      │
│    │某姓名、│9 時許  │路經漢堂│騙取Ｏ○○所有之87萬元。並為│      │
│    │年籍不詳│        │功夫館附│取信Ｏ○○而於掉包後交付張莊│      │
│    │之成年男│        │近      │吟一包物品，經Ｏ○○返家後，│      │
│    │子      │        │        │打開看結果，竟僅無用之物，至│      │
│    │        │        │        │此Ｏ○○始知受騙，而受有損失│      │
│    │        │        │        │。                          │      │
├──┼────┼────┼────┼──────────────┼───┤
│ 30 │陳瑞吟、│85年11月│彰化縣永│陳瑞吟、ｖ○○及鐘安龍以同編│ｋ○  │
│    │ｖ○○、│29日上午│靖鄉永靖│號27之手段，騙取ｋ○所有之現│      │
│    │鐘安龍  │11時許  │郵局附近│金8 萬元。並為取信ｋ○而於掉│      │
│    │        │        │        │包後交付ｋ○1 包物品，經ｋ○│      │
│    │        │        │        │返家後，打開看結果，竟僅為無│      │
│    │        │        │        │用之物，至此ｋ○始知受騙，而│      │
│    │        │        │        │受有損失。                  │      │
├──┼────┼────┼────┼──────────────┼───┤
│ 31 │陳瑞吟、│85年3 月│台中市公│陳瑞吟、ｖ○○及鐘安龍以同編│羅潘幸│
│    │ｖ○○、│17日上午│園路附近│號27之手段，騙取甲癸○○所有│枝    │
│    │鐘安龍  │11時許  │        │之現金30萬元。並為取信羅潘幸│      │
│    │        │        │        │枝而於掉包後交付甲癸○○1 包│      │
│    │        │        │        │物品，經甲癸○○返家後，打開│      │
│    │        │        │        │看結果，竟僅為養樂多飲料6 瓶│      │
│    │        │        │        │，至此甲癸○○始知受騙，而受│      │
│    │        │        │        │有損失。                    │      │
├──┼────┼────┼────┼──────────────┼───┤
│ 32 │陳瑞吟、│85年3 月│台中市公│陳瑞吟、ｖ○○及鐘安龍以同編│林黃牡│
│    │ｖ○○、│17日上午│園路附近│號27之手段，騙取宙○○○所有│丹    │
│    │鐘安龍  │11時許  │        │之50萬元，並為取信宙○○○而│      │
│    │        │        │        │於掉包後交付宙○○○1 包物品│      │
│    │        │        │        │，經宙○○○返家後，打開看結│      │
│    │        │        │        │果為鋁箔包飲料6 瓶，至此林黃│      │
│    │        │        │        │牡丹始知受騙，而受有損失。  │      │
├──┼────┼────┼────┼──────────────┼───┤
│ 33 │陳瑞吟、│86年1 月│臺中縣豐│陳瑞吟、ｖ○○及鐘安龍以同編│廖林碧│
│    │ｖ○○、│14日下午│原中正路│號27之手段，騙取ｐ○○○所有│桃    │
│    │鐘安龍  │2 時許  │市場前  │之85萬元，並為取信ｐ○○○而│      │
│    │        │        │        │交付ｐ○○○1 包物品，經廖林│      │
│    │        │        │        │碧桃返家後，打開看，發現僅為│      │
│    │        │        │        │九包麵條，至此ｐ○○○始知受│      │
│    │        │        │        │騙，而受有損害。            │      │
├──┼────┼────┼────┼──────────────┼───┤
│ 34 │陳瑞吟、│85年3 月│彰化市八│陳瑞吟、ｖ○○及不詳姓名之男│Ｈ○○│
│    │ｖ○○、│21日上午│卦山下  │子共3 人以同編號27所示之手法│      │
│    │不詳姓名│11時許  │        │，騙取Ｈ○○所有之29萬5 千元│      │
│    │年籍之成│        │        │、金項鍊3 條、金戒指5 只、金│      │
│    │年男子1 │        │        │手鍊3 條，並為取信Ｈ○○而於│      │
│    │人      │        │        │掉包後交付Ｈ○○1 包物品，經│      │
│    │        │        │        │Ｈ○○返家後，打開看，發現僅│      │
│    │        │        │        │為鋁箔包味全鮮乳4 瓶，至此桂│      │
│    │        │        │        │許盞始知受騙，而受有損害。  │      │
├──┼────┼────┼────┼──────────────┼───┤
│ 35 │陳瑞吟、│80年10月│南投縣南│陳瑞吟、ｖ○○及不詳姓名之男│粘翁月│
│    │ｖ○○、│2 日上午│投市公路│子共3 人以同編號27所示之手法│桂    │
│    │不詳姓名│10時許  │局車站前│，騙取甲丑○○所有之20萬元，│      │
│    │年籍之成│        │        │並為取信甲丑○○而交付粘翁月│      │
│    │年男子1 │        │        │桂1 包物品，經甲丑○○返家後│      │
│    │人      │        │        │，打開看，發現僅為調味乳3 瓶│      │
│    │        │        │        │，至此甲丑○○始知受騙，而受│      │
│    │        │        │        │有損害。                    │      │
├──┼────┼────┼────┼──────────────┼───┤
│ 36 │陳瑞吟、│86年3 月│彰化縣溪│鐘安龍、ｖ○○、陳瑞吟3 人以│Ｆ○○│
│    │ｖ○○、│26日上午│湖鎮西環│同編號27之手法，騙取Ｆ○○所│      │
│    │鐘安龍  │8 時30分│路附近  │有之1 萬6 千元、金項鍊3 條、│      │
│    │        │許      │        │金戒指2 只、金耳墜2 對、金手│      │
│    │        │        │        │環1 只，並為取信Ｆ○○而於掉│      │
│    │        │        │        │包後交付Ｆ○○1 包物品，經胡│      │
│    │        │        │        │陳邁返家後，打開看，發現竟僅│      │
│    │        │        │        │為味全果汁牛奶2 瓶，至此胡陳│      │
│    │        │        │        │邁始知受騙，而受有損失。    │      │
├──┼────┼────┼────┼──────────────┼───┤
│ 37 │陳瑞吟、│85年5 月│彰化縣北│鐘安龍、ｖ○○、陳瑞吟3 人以│ｈ○○│
│    │ｖ○○、│17日上午│斗鎮中正│同編號27之手法，騙取ｈ○○所│      │
│    │鐘安龍  │10時許  │路215 號│所有新台幣約5 萬元、美金1 千│      │
│    │        │        │前，    │2 百元、日幣11萬元、一兩重項│      │
│    │        │        │        │鍊1 條及玉石1 塊，並為取信黃│      │
│    │        │        │        │嘉代而於掉包後交付ｈ○○一包│      │
│    │        │        │        │物品，經ｈ○○返家後，打開看│      │
│    │        │        │        │，發現竟僅為鋁箔包飲料5 包，│      │
│    │        │        │        │至此ｈ○○始知受騙，而受有損│      │
│    │        │        │        │失。                        │      │
├──┼────┼────┼────┼──────────────┼───┤
│ 38 │陳瑞吟、│85年1 月│基隆市中│鐘安龍、ｖ○○、陳瑞吟3 人以│余胡阿│
│    │ｖ○○、│11日上午│正路580 │同編號27之手法，騙取壬○○○│珠    │
│    │鐘安龍  │8 時30分│巷口附近│所有之50萬元及金飾1 批，並為│      │
│    │        │許      │        │取信壬○○○而於掉包後交付余│      │
│    │        │        │        │胡阿珠1 包物品，經壬○○○返│      │
│    │        │        │        │家後，打開看，發現竟僅為鋁箔│      │
│    │        │        │        │包飲料6 瓶，至此壬○○○始知│      │
│    │        │        │        │受騙，而受有損失。          │      │
├──┼────┼────┼────┼──────────────┼───┤
│ 39 │陳瑞吟、│85年2 月│基隆市南│鐘安龍、ｖ○○、陳瑞吟3 人以│地○○│
│    │ｖ○○、│12日上午│榮路附近│同編號27之手法，騙取地○○所│      │
│    │鐘安龍  │8 時許  │        │有之38萬元及金飾1 批，並為取│      │
│    │        │        │        │信地○○而於掉包後交付地○○│      │
│    │        │        │        │1 包物品，經地○○返家後打開│      │
│    │        │        │        │看，發現竟僅為味全牛奶6 瓶，│      │
│    │        │        │        │至此地○○始知受騙，而受有損│      │
│    │        │        │        │失。                        │      │
├──┼────┼────┼────┼──────────────┼───┤
│ 40 │陳瑞吟、│85年5 月│基隆市南│ｖ○○、陳瑞吟，夥同一不詳姓│巫張淑│
│    │ｖ○○、│3 日上午│榮路路口│名之成年男子，3 人以同編號27│女    │
│    │一不詳姓│9 時許  │        │之手法，騙取卯○○○所有之53│      │
│    │名年籍不│        │        │萬元，並為取信卯○○○而於掉│      │
│    │詳之成年│        │        │包後交付卯○○○1 包物品，經│      │
│    │男子    │        │        │卯○○○返家後打開看，發現竟│      │
│    │        │        │        │僅為白報紙及飲料，至此巫張淑│      │
│    │        │        │        │女所始知受騙，而受有損失。  │      │
├──┼────┼────┼────┼──────────────┼───┤
│ 41 │陳瑞吟、│85年5 月│基隆市仁│ｖ○○、陳瑞吟，夥同一不詳姓│Ｃ○○│
│    │ｖ○○、│20日上午│一路、愛│名之成年男子，3 人以同編號27│      │
│    │一不詳姓│10時10分│九路路口│之手法，騙取Ｃ○○所有之80萬│      │
│    │名年籍之│許      │        │元，並為取信Ｃ○○而於掉包後│      │
│    │成年男子│        │        │交付Ｃ○○1 包物品，經Ｃ○○│      │
│    │        │        │        │返家後打開看，發現竟僅為白報│      │
│    │        │        │        │紙，至此Ｃ○○始知受騙，而受│      │
│    │        │        │        │有損失。                    │      │
├──┼────┼────┼────┼──────────────┼───┤
│ 42 │陳瑞吟、│85年9 月│基隆市仁│ｖ○○、陳瑞吟，夥同鐘安龍，│Ｒ○○│
│    │ｖ○○、│19日上午│二路、延│3 人以同編號27之手法，騙取張│      │
│    │鐘安龍  │8 時30分│平街口附│謝茶所有之30萬元及金手環1 只│      │
│    │        │許      │近      │，並為取信Ｒ○○而於掉包後交│      │
│    │        │        │        │付Ｒ○○1 包物品，經Ｒ○○返│      │
│    │        │        │        │家後打開看，發現竟僅為味全牛│      │
│    │        │        │        │奶6 瓶，至此Ｒ○○始知受騙，│      │
│    │        │        │        │而受有損失。                │      │
├──┼────┼────┼────┼──────────────┼───┤
│ 43 │陳瑞吟、│85年10月│基隆市孝│ｖ○○、陳瑞吟，夥同一不詳姓│ｅ○○│
│    │ｖ○○、│18日上午│一路21號│名之成年男子，3 人以同編號27│      │
│    │一不詳姓│10時許  │前      │之手法，騙取ｅ○○所有之150 │      │
│    │名年籍之│        │        │萬元，並為取信ｅ○○而於掉包│      │
│    │成年    │        │        │後交付ｅ○○1 包物品，經黃邱│      │
│    │男子    │        │        │月返家後打開看，發現竟僅為麵│      │
│    │        │        │        │條及飲料，至此ｅ○○始知受騙│      │
│    │        │        │        │，而受有損失。              │      │
├──┼────┼────┼────┼──────────────┼───┤
│ 44 │陳瑞吟、│85年12月│南投市彰│ｖ○○、陳瑞吟、鐘安龍3 人以│天○○│
│    │ｖ○○、│17日上午│南路與民│同編號27之手法，騙取天○○所│      │
│    │鐘安龍  │9 時許  │族路路口│有之100 萬元，並為取信天○○│      │
│    │        │        │        │而於掉包後交付天○○1 包物品│      │
│    │        │        │        │，經天○○返家後打開看，發現│      │
│    │        │        │        │竟為無價值之物，至此天○○始│      │
│    │        │        │        │知受騙，而受有損失。        │      │
├──┼────┼────┼────┼──────────────┼───┤
│ 45 │陳瑞吟、│84年4 月│南投市大│ｖ○○、陳瑞吟，夥同一不詳姓│ｎ○○│
│    │ｖ○○、│13日上午│同街    │名年籍之成年男子，3 人以同編│      │
│    │一不詳姓│9 時許  │        │號27之手法，騙取ｎ○○所有之│      │
│    │名年籍之│        │        │17萬1 千6 百元，並為取信廖李│      │
│    │成年男子│        │        │玷而於掉包後交付ｎ○○1 包物│      │
│    │        │        │        │品，經ｎ○○返家後打開看，發│      │
│    │        │        │        │現竟為白紙，至此ｎ○○始知受│      │
│    │        │        │        │騙，而受有損失。            │      │
├──┼────┼────┼────┼──────────────┼───┤
│ 46 │陳瑞吟、│84年10月│台中縣沙│ｖ○○、陳瑞吟、鐘安龍3 人以│陳周鳳│
│    │ｖ○○、│2 日上午│鹿鎮沙田│同編號27之手法，騙取Ｗ○○○│釵    │
│    │鐘安龍  │10時許  │路3801號│所有之118 萬元，並為取信陳周│      │
│    │        │        │前      │鳳釵而於掉包後交付Ｗ○○○1 │      │
│    │        │        │        │包物品，經Ｗ○○○返家後打開│      │
│    │        │        │        │看，發現竟為白紙，至此陳周鳳│      │
│    │        │        │        │釵始知受騙，而受有損失。    │      │
├──┼────┼────┼────┼──────────────┼───┤
│ 47 │陳瑞吟、│85年11月│宜蘭縣羅│ｖ○○、陳瑞吟、鐘安龍3 人以│午○○│
│    │ｖ○○、│中旬某日│東鎮東光│同編號27之手法，騙取午○○所│      │
│    │鐘安龍  │        │國中附近│有之100 萬元，並為取信午○○│      │
│    │        │        │        │而於掉包後交付午○○1 包物品│      │
│    │        │        │        │，午○○返家後打開看，發現竟│      │
│    │        │        │        │為12瓶鮮奶，至此午○○始知受│      │
│    │        │        │        │騙，而受有損失。            │      │
├──┼────┼────┼────┼──────────────┼───┤
│ 48 │陳瑞吟、│85年9 月│彰化縣和│ｖ○○、陳瑞吟，夥同一不詳姓│尤蔡彩│
│    │ｖ○○、│6 日上午│美鎮和光│名年籍之成年男子，3 人以同編│蓮    │
│    │一不詳姓│10時許  │路及彰化│號27之手法，騙取甲○○○所有│      │
│    │名年籍之│        │市第六信│之50萬元，並為取信甲○○○而│      │
│    │成年男子│        │用合作社│於掉包後交付甲○○○1 包物品│      │
│    │        │        │附近    │，甲○○○返家後打開看，發現│      │
│    │        │        │        │竟為8 瓶鮮奶，至此甲○○○始│      │
│    │        │        │        │知受騙，而受有損失。        │      │
├──┼────┼────┼────┼──────────────┼───┤
│ 49 │陳瑞吟、│85年4 月│台中市西│ｖ○○、陳瑞吟，夥同一不詳姓│黃謝春│
│    │ｖ○○、│5 日上午│屯路及台│名年籍之成年男子，3 人以同編│梅    │
│    │一不詳姓│10時許  │中市第八│號27之手法，騙取ｉ○○○所有│      │
│    │名年籍之│        │信用合作│之30萬元，並為取信ｉ○○○而│      │
│    │成年男子│        │社附近  │於掉包後交付ｉ○○○1 包物品│      │
│    │        │        │        │，ｉ○○○返家後打開看，發現│      │
│    │        │        │        │竟為6 瓶鮮奶，至此ｉ○○○始│      │
│    │        │        │        │知受騙，而受有損失。        │      │
├──┼────┼────┼────┼──────────────┼───┤
│ 50 │陳瑞吟、│85年11月│彰化市中│ｖ○○、陳瑞吟、鐘安龍3 人以│郭盧招│
│    │ｖ○○、│30日上午│山路台灣│同編號27之手法，騙取郭盧招治│治    │
│    │鐘安龍  │9 時30分│化學公司│所有之90萬元，並為取信郭盧招│      │
│    │        │許      │前      │治而於掉包後交付郭盧招治1 包│      │
│    │        │        │        │物品，郭盧招治返家後打開看，│      │
│    │        │        │        │發現竟為飲料若干瓶，至此郭盧│      │
│    │        │        │        │招治始知受騙，而受有損失。  │      │
├──┼────┼────┼────┼──────────────┼───┤
│ 51 │陳瑞吟、│85年12月│台中市向│ｖ○○、陳瑞吟、鐘安龍3 人以│廖林月│
│    │ｖ○○、│14日上午│上路及第│同編號27之手法，騙取ｏ○○○│英    │
│    │鐘安龍  │10時許  │十一信用│所有之60萬元，並為取信廖林月│      │
│    │        │        │合作社附│英而於掉包後交付ｏ○○○1 包│      │
│    │        │        │近      │物品，ｏ○○○返家後打開看，│      │
│    │        │        │        │發現竟為麵條，至此ｏ○○○始│      │
│    │        │        │        │知受騙，而受有損失。        │      │
├──┼────┼────┼────┼──────────────┼───┤
│ 52 │陳瑞吟、│85年12月│台中市向│ｖ○○、陳瑞吟、鐘安龍3 人以│簡林玉│
│    │ｖ○○、│16日上午│上路及第│同編號27之手法，騙取甲庚○○│蘭    │
│    │鐘安龍  │10時至12│十一信用│所有之55萬元，並為取信簡林玉│      │
│    │        │時許    │合作社附│蘭而於掉包後交付甲庚○○1 包│      │
│    │        │        │近      │物品，甲庚○○返家後打開看，│      │
│    │        │        │        │發現竟僅為無價值之物，至此簡│      │
│    │        │        │        │林玉蘭始知受騙，而受有損失。│      │
├──┼────┼────┼────┼──────────────┼───┤
│ 53 │陳瑞吟、│85年9 月│南投縣竹│ｖ○○、陳瑞吟、鐘安龍3 人以│張徐秀│
│    │ｖ○○、│26日    │山鎮竹山│同編號27之手法，騙取Ｍ○○○│琴    │
│    │鐘安龍  │        │里竹山郵│所有之20萬元，並為取信張徐秀│      │
│    │        │        │局附近  │琴而於掉包後交付Ｍ○○○1 包│      │
│    │        │        │        │物品，Ｍ○○○返家後打開看，│      │
│    │        │        │        │發現竟僅為麵條，至此Ｍ○○○│      │
│    │        │        │        │始知受騙，而受有損失。      │      │
├──┼────┼────┼────┼──────────────┼───┤
│ 54 │陳瑞吟、│79年農曆│南投縣竹│ｖ○○、陳瑞吟、鐘安龍3 人以│邱葉敏│
│    │ｖ○○、│2 月10日│山鎮竹山│同編號27之手法，騙取Ｂ○○○│妹    │
│    │鐘安龍  │上午    │里竹山郵│所有之7 萬元，並為取信邱葉敏│      │
│    │        │        │局附近  │妹而於掉包後交付Ｂ○○○1 包│      │
│    │        │        │        │物品，Ｂ○○○返家後打開看，│      │
│    │        │        │        │發現竟僅為一包餅乾，至此邱葉│      │
│    │        │        │        │敏妹始知受騙，而受有損失。  │      │
├──┼────┼────┼────┼──────────────┼───┤
│ 55 │陳瑞吟、│81年6 月│台中市大│ｖ○○、陳瑞吟夥同一不詳姓名│戊○○│
│    │ｖ○○、│間      │雅路與台│年籍之成年男子，3 人以同編號│      │
│    │一不詳姓│        │中郵局第│27之手法，騙取戊○○所有之60│      │
│    │名年籍之│        │四支局附│萬元，並為取信戊○○而於掉包│      │
│    │成年男子│        │近      │後交付戊○○1 包物品，戊○○│      │
│    │        │        │        │返家後打開看，發現竟僅為無價│      │
│    │        │        │        │值之物，至此戊○○始知受騙，│      │
│    │        │        │        │而受有損失。                │      │
├──┼────┼────┼────┼──────────────┼───┤
│ 56 │陳瑞吟、│84年4 月│台中市榮│ｖ○○、陳瑞吟見辰○○係榮民│辰○○│
│    │ｖ○○、│24日上午│民總醫院│，認有機可乘，即由陳瑞吟及潘│      │
│    │        │11時許  │        │素珠以辦理大陸探親為由，與李│      │
│    │        │        │        │盛齋搭訕，並佯稱先由繳款32萬│      │
│    │        │        │        │元給伊二人，辰○○於大陸之吃│      │
│    │        │        │        │住即無問題，使辰○○不疑有詐│      │
│    │        │        │        │，而交付陳瑞吟32萬元，而陳瑞│      │
│    │        │        │        │吟、ｖ○○二人於詐得辰○○之│      │
│    │        │        │        │款項後，隨即逃逸，辰○○於久│      │
│    │        │        │        │等未得音訊始知受騙，而受有損│      │
│    │        │        │        │失。                        │      │
├──┼────┼────┼────┼──────────────┼───┤
│ 57 │陳瑞吟、│84年9 月│南投縣草│ｖ○○、陳瑞吟及不詳姓名之成│ｌ○○│
│    │ｖ○○、│下旬    │屯鎮成功│年男子共同以同編號27之手法，│      │
│    │不詳姓名│        │路口及草│騙取ｌ○○所有之20萬元，並為│      │
│    │年籍之成│        │屯鎮農會│取信ｌ○○而於掉包後交付廖白│      │
│    │年男子1 │        │附近    │勤1 包物品，經ｌ○○返家後打│      │
│    │人      │        │        │開，發現竟僅為無價值之物，至│      │
│    │        │        │        │此ｌ○○始知受騙，而受有損失│      │
│    │        │        │        │。                          │      │
├──┼────┼────┼────┼──────────────┼───┤
│ 58 │陳瑞吟、│84年11月│南投縣水│ｖ○○、陳瑞吟、鐘安龍3 人共│杜蔡碧│
│    │ｖ○○、│28日上午│里鄉民族│同以同編號27之手法，騙取杜蔡│霞    │
│    │鐘安龍  │10時10分│路附近  │碧霞所有之5 萬元，並為取信杜│      │
│    │        │許      │        │蔡碧霞而於掉包後交付未○○○│      │
│    │        │        │        │1 包物品，經未○○○返家後打│      │
│    │        │        │        │開，發現竟僅為石頭及口香糖，│      │
│    │        │        │        │至此未○○○始知受騙，而受有│      │
│    │        │        │        │損失。                      │      │
├──┼────┼────┼────┼──────────────┼───┤
│ 59 │陳瑞吟、│84年12月│彰化市長│ｖ○○、陳瑞吟、鐘安龍3 人共│Ｖ○  │
│    │ｖ○○、│8 日上午│春街口及│同以同編號27之手法，騙取Ｖ○│      │
│    │鐘安龍  │10時許  │彰化郵局│所有之75萬元，並為取信Ｖ○而│      │
│    │        │        │        │於掉包後交付Ｖ○1 包物品，經│      │
│    │        │        │        │Ｖ○返家後打開，發現竟僅為20│      │
│    │        │        │        │瓶鮮奶，至此Ｖ○始知受騙，而│      │
│    │        │        │        │受有損失。                  │      │
├──┼────┼────┼────┼──────────────┼───┤
│ 60 │陳瑞吟、│85年2 月│宜蘭縣羅│ｖ○○、陳瑞吟、鐘安龍3 人共│ｗ○○│
│    │ｖ○○、│6 日上午│東鎮成公│同以同編號27之手法，騙取蔡阿│      │
│    │鐘安龍  │9 時20分│里南門路│幼所有之9 萬元，並為取信蔡阿│      │
│    │        │許      │63號前  │幼而於掉包後交付ｗ○○1 包物│      │
│    │        │        │        │品，經ｗ○○返家後打開，發現│      │
│    │        │        │        │竟僅為巧克力2 盒，至此ｗ○○│      │
│    │        │        │        │始知受騙，而受有損失。      │      │
├──┼────┼────┼────┼──────────────┼───┤
│ 61 │陳瑞吟、│85年6 月│宜蘭市泰│ｖ○○、陳瑞吟、鐘安龍3 人共│ｒ○○│
│    │ｖ○○、│28日上午│山路與三│同以同編號27之手法，騙取趙許│      │
│    │鐘安龍  │10時許  │清路口  │麟所有之115 萬元，並為取信趙│      │
│    │        │        │        │許麟而於掉包後交付ｒ○○1 包│      │
│    │        │        │        │物品，ｒ○○返家後打開，發現│      │
│    │        │        │        │竟僅為6 瓶鋁箔包飲料，至此趙│      │
│    │        │        │        │許麟始知受騙，而受有損失。  │      │
├──┼────┼────┼────┼──────────────┼───┤
│ 62 │陳瑞吟、│85年12月│宜蘭市民│ｖ○○、陳瑞吟2 人夥同一不詳│張李素│
│    │ｖ○○、│5 日上午│權路與文│姓名年籍之成年男子，共同以同│卿    │
│    │一不詳姓│7 時許  │化街口  │編號27之手法，騙取Ｊ○○○所│      │
│    │名年籍之│        │        │有之16萬元。                │      │
│    │成年男子│        │        │                            │      │
├──┼────┼────┼────┼──────────────┼───┤
│ 63 │陳瑞吟、│85年12月│宜蘭市南│ｖ○○、陳瑞吟、鐘安龍共同以│戌○○│
│    │ｖ○○、│7 日上午│館市場  │同編號27之手法，騙取戌○○所│      │
│    │鐘安龍  │10時30分│        │有之3 萬元、金飾1 批。並為取│      │
│    │        │許      │        │信於戌○○而於掉包後交付林月│      │
│    │        │        │        │桃1 包物品，經同編號返家後打│      │
│    │        │        │        │開，發現竟僅為飲料及石頭，林│      │
│    │        │        │        │月桃至此始知受騙。          │      │
├──┼────┼────┼────┼──────────────┼───┤
│ 64 │陳瑞吟、│85年12月│宜蘭縣羅│ｖ○○、陳瑞吟、鐘安龍共同以│甲丁○│
│    │ｖ○○、│30日上午│東鎮中正│同編號27之手法，騙取甲丁○所│      │
│    │鐘安龍  │10時30分│路大和眼│有之30萬元、金飾1 批。並為取│      │
│    │        │許      │鏡行旁  │信於甲丁○而於掉包後交付賴鳳│      │
│    │        │        │        │凰1 包物品，經甲丁○返家後打│      │
│    │        │        │        │開，發現竟僅為飲料及肥皂，賴│      │
│    │        │        │        │鳳凰至此始知受騙。          │      │
├──┼────┼────┼────┼──────────────┼───┤
│ 65 │陳瑞吟、│86年1 月│宜蘭縣羅│ｖ○○、陳瑞吟、鐘安龍共同以│呂蕭阿│
│    │ｖ○○、│22日上午│東鎮民族│同編號27之手法，騙取寅○○○│晚    │
│    │鐘安龍  │10時許  │路與中正│所有之44萬元。並為取信於呂蕭│      │
│    │        │        │路口    │阿晚而於掉包後交付寅○○○1 │      │
│    │        │        │        │包物品，經寅○○○返家後打開│      │
│    │        │        │        │，發現竟僅為肥皂，寅○○○至│      │
│    │        │        │        │此始知受騙。                │      │
├──┼────┼────┼────┼──────────────┼───┤
│ 66 │陳瑞吟、│86年3 月│宜蘭縣羅│ｖ○○、陳瑞吟、鐘安龍共同以│巳○○│
│    │ｖ○○、│14日上午│東鎮純精│同編號27之手法，騙取巳○○所│      │
│    │鐘安龍  │10時30分│路羅東農│有之60萬元。並為取信於巳○○│      │
│    │        │許      │會前    │而於掉包後交付巳○○1 包物品│      │
│    │        │        │        │，經巳○○返家後打開，發現竟│      │
│    │        │        │        │僅為8 瓶鮮奶，巳○○至此始知│      │
│    │        │        │        │受騙。                      │      │
├──┼────┼────┼────┼──────────────┼───┤
│ 67 │陳瑞吟、│85年9 月│南投縣竹│ｖ○○向亥○○○表示稱：陳瑞│林石芙│
│    │ｖ○○、│12日上午│山鎮菜園│吟是個瘋子找錢，剛剛在麵攤吃│蓉    │
│    │鐘安龍  │8 時許  │路附近  │了一碗麵，付了一千元給老闆，│      │
│    │        │        │        │沒有找錢，而這個瘋子還有很多│      │
│    │        │        │        │錢，欲至海產店等語，同時出言│      │
│    │        │        │        │邀請亥○○○一起前往，以免陳│      │
│    │        │        │        │瑞吟所帶之現金遭人拐騙，使林│      │
│    │        │        │        │石芙蓉不疑有詐，而與ｖ○○同│      │
│    │        │        │        │行，並乘坐鐘安龍所駕駛之計程│      │
│    │        │        │        │車，而以同編號27之方式，騙取│      │
│    │        │        │        │亥○○○所有136 萬元，且為取│      │
│    │        │        │        │信亥○○○，而於掉包後交付林│      │
│    │        │        │        │石芙蓉一包物品，經亥○○○返│      │
│    │        │        │        │家後，打開該包物品，結果係6 │      │
│    │        │        │        │塊香皂，亥○○○至此始知受騙│      │
│    │        │        │        │而受有損失。                │      │
├──┼────┼────┼────┼──────────────┼───┤
│ 68 │陳瑞吟、│84年12月│彰化市大│ｖ○○、陳瑞吟及不詳姓名之男│ｚ○○│
│    │ｖ○○、│8 日上午│安銀行附│子共3 人，共同以同編號27 之 │      │
│    │不詳姓名│8 時25分│近      │方式，騙取ｚ○○所有之44萬元│      │
│    │年籍之成│許      │        │。                          │      │
│    │年男子1 │        │        │                            │      │
│    │人      │        │        │                            │      │
├──┼────┼────┼────┼──────────────┼───┤
│ 69 │陳瑞吟、│86年1 月│台中市自│ｖ○○、陳瑞吟、鐘安龍3 人共│林蔡秋│
│    │ｖ○○、│14日上午│由路市政│同以同編號27之方式，騙取林蔡│香    │
│    │鐘安龍  │8 時許  │府前    │秋香所有之60萬元，且為取信林│      │
│    │        │        │        │蔡秋香，而於掉包後交付林蔡秋│      │
│    │        │        │        │香一包物品，經Ａ○○○返家後│      │
│    │        │        │        │，打開該包物品，結果係6 塊香│      │
│    │        │        │        │皂，Ａ○○○至此始知受騙而受│      │
│    │        │        │        │有損失。                    │      │
├──┼────┼────┼────┼──────────────┼───┤
│ 70 │陳瑞吟、│86年1 月│南投縣名│ｖ○○、陳瑞吟、一不詳姓名年│ｘ○○│
│    │ｖ○○、│29日上午│間鄉南雅│籍之成年男子3 人共同以同編號│      │
│    │一不詳姓│9 時許  │路附近  │27之方式，騙取ｘ○○所有之32│      │
│    │名年籍之│        │        │萬元，且為取信ｘ○○，而於掉│      │
│    │成年男子│        │        │包後交付ｘ○○一包物品，經蔡│      │
│    │        │        │        │陳梅返家後，打開該包物品，結│      │
│    │        │        │        │果係1 包報紙及鮮奶1 瓶，蔡陳│      │
│    │        │        │        │梅至此始知受騙而受有損失。  │      │
├──┼────┼────┼────┼──────────────┼───┤
│ 71 │陳瑞吟、│86年2 月│南投縣名│ｖ○○、陳瑞吟、一不詳姓名年│盧楊景│
│    │ｖ○○、│20日上午│間鄉濁水│籍之成年男子3 人共同以同編號│春    │
│    │一不詳姓│8 時許  │村媽祖廟│27之方式，騙取甲丙○○所有之│      │
│    │名年籍之│        │附近    │35萬5 千元、金戒指5 只、金手│      │
│    │成年男子│        │        │鍊2 條、金項鍊1 條，且為取信│      │
│    │        │        │        │甲丙○○，而於掉包後交付盧楊│      │
│    │        │        │        │景春1 包物品，經甲丙○○返家│      │
│    │        │        │        │後，打開該包物品結果係4 包巧│      │
│    │        │        │        │克力，甲丙○○至此始知受騙而│      │
│    │        │        │        │受有損失。                  │      │
├──┼────┼────┼────┼──────────────┼───┤
│ 72 │陳瑞吟、│86年1 月│嘉義縣朴│ｖ○○、陳瑞吟、一不詳姓名年│莊趙玉│
│    │ｖ○○、│28日上午│子市南通│籍之成年男子3 人共同以同編號│枝    │
│    │一不詳姓│8 時10分│路3 段附│27之方式，騙取Ｓ○○○所有之│      │
│    │名年籍之│許      │近      │15萬1 千元，且為取信Ｓ○○○│      │
│    │成年男子│        │        │，而於掉包後交付Ｓ○○○1 包│      │
│    │        │        │        │物品，佯稱係Ｓ○○○原先交付│      │
│    │        │        │        │伊等之物品，俟經Ｓ○○○返家│      │
│    │        │        │        │後，打開該包物品，發現原係2 │      │
│    │        │        │        │瓶鋁箔裝飲料及報紙，Ｓ○○○│      │
│    │        │        │        │至此始知受騙而受有損失。    │      │
├──┼────┼────┼────┼──────────────┼───┤
│ 73 │陳瑞吟、│86年3 月│台中縣太│ｖ○○、陳瑞吟、鐘安龍3 人共│酉○○│
│    │ｖ○○、│20日上午│平鄉太平│同以同編號27之方式，騙取林月│      │
│    │鐘安龍  │10時許  │路太平市│我所有之60萬元、金項鍊2 條、│      │
│    │        │        │場附近  │金戒指4 只、金手鍊1 條，且為│      │
│    │        │        │        │取信酉○○，而於掉包後交付林│      │
│    │        │        │        │月我1 包物品，佯稱內有70萬元│      │
│    │        │        │        │，俟經酉○○返家後，打開該包│      │
│    │        │        │        │物品，發現原係2 瓶鋁箔裝蜜豆│      │
│    │        │        │        │奶，酉○○至此始知受騙而受有│      │
│    │        │        │        │損失。                      │      │
├──┼────┼────┼────┼──────────────┼───┤
│ 74 │陳瑞吟、│85年1 月│基隆市暖│ｖ○○、陳瑞吟、鐘安龍3 人共│申○○│
│    │ｖ○○、│30日上午│暖區舊東│同以同編號28之方式，騙取周闕│      │
│    │鐘安龍  │8時許   │勢煤礦前│腳所有之50萬元、金項鍊1 條，│      │
│    │        │        │        │且為取信申○○，而於掉包後交│      │
│    │        │        │        │付申○○1 包物品，俟經申○○│      │
│    │        │        │        │返家後，打開該包物品，發現原│      │
│    │        │        │        │係無價值之物，申○○至此始知│      │
│    │        │        │        │受騙而受有損失。            │      │
├──┼────┼────┼────┼──────────────┼───┤
│ 75 │陳瑞吟、│86年1 月│台北縣林│ｖ○○、陳瑞吟、鐘安龍3 人共│ｇ○○│
│    │ｖ○○、│31日上午│口鄉中正│同以同編號27之方式，騙取黃陳│      │
│    │鐘安龍  │9 時30分│仁愛路口│蔥所有之200 萬元，且為取信黃│      │
│    │        │許      │附近    │陳蔥，而於掉包後交付ｇ○○1 │      │
│    │        │        │        │包物品，俟經ｇ○○返家後，打│      │
│    │        │        │        │開該包物品，發現原係報紙，黃│      │
│    │        │        │        │陳蔥至此始知受騙而受有損失。│      │
├──┼────┼────┼────┼──────────────┼───┤
│ 76 │陳瑞吟、│85年4 月│基隆市義│ｖ○○、陳瑞吟、鐘安龍3 人共│王吳金│
│    │ｖ○○、│23日上午│一路、信│同以同編號27之方式，騙取王吳│蓮    │
│    │鐘安龍  │10時30分│七路口  │金蓮所有之8 萬元及金飾1 批，│      │
│    │        │許      │        │且為取信乙○○○，而於掉包後│      │
│    │        │        │        │交付乙○○○1 包物品，俟經王│      │
│    │        │        │        │吳金蓮返家後，打開該包物品，│      │
│    │        │        │        │發現原係報紙，乙○○○至此始│      │
│    │        │        │        │知受騙而受有損失。          │      │
├──┼────┼────┼────┼──────────────┼───┤
│ 77 │陳瑞吟、│86年2 月│南投縣埔│ｖ○○、陳瑞吟、鐘安龍3 人共│古林己│
│    │ｖ○○、│26日上午│里鎮西寧│同以同編號27之方式，騙取古林│妹    │
│    │鐘安龍  │9 時10分│路媽祖廟│己妹所有之25萬8 千元，且為取│      │
│    │        │許      │旁      │信庚○○○，而於掉包後交付古│      │
│    │        │        │        │林己妹1 包物品，佯稱係古林己│      │
│    │        │        │        │妹原先所交付之物，俟經古林己│      │
│    │        │        │        │妹返家後，打開該包物品，發現│      │
│    │        │        │        │原係報紙，庚○○○至此始知受│      │
│    │        │        │        │騙而受有損失。              │      │
├──┼────┼────┼────┼──────────────┼───┤
│ 78 │陳瑞吟、│86年3 月│高雄市小│ｖ○○、陳瑞吟、鐘安龍3 人共│王黎春│
│    │ｖ○○、│5 日上午│港區康莊│同以同編號27之方式，騙取王黎│妹    │
│    │鐘安龍  │9 時10分│路高雄企│春妹所有之70萬元，且為取信王│      │
│    │        │許      │業銀行前│黎春妹，而於掉包後交付王黎春│      │
│    │        │        │        │妹1 包物品，佯稱係己○○○原│      │
│    │        │        │        │先所交付之物，俟經己○○○返│      │
│    │        │        │        │家打開該包物品，發現原係鋁箔│      │
│    │        │        │        │包飲料，己○○○至此始知受騙│      │
│    │        │        │        │而受有損失。                │      │
├──┼────┼────┼────┼──────────────┼───┤
│ 79 │陳瑞吟、│86年3 月│台中縣清│ｖ○○、陳瑞吟、鐘安龍3 人共│蔡揚貼│
│    │ｖ○○、│17日上午│水鎮三商│同以同編號27之方式，騙取蔡揚│      │
│    │鐘安龍  │9 時許  │百貨前  │貼所有之50萬元，且為取信蔡揚│      │
│    │        │        │        │貼，而於掉包後交付蔡揚貼1 包│      │
│    │        │        │        │物品，佯稱係蔡揚貼原先所交付│      │
│    │        │        │        │之物，俟經蔡揚貼返家後，打開│      │
│    │        │        │        │該包物品，發現原係鋁箔包飲料│      │
│    │        │        │        │，蔡揚貼至此始知受騙而受有損│      │
│    │        │        │        │失。                        │      │
├──┼────┼────┼────┼──────────────┼───┤
│ 80 │陳瑞吟、│86年3 月│高雄縣旗│ｖ○○、陳瑞吟、鐘安龍3 人共│鄂金水│
│    │ｖ○○、│18日上午│山鎮延平│同以同編號27之方式，騙取鄂金│桃    │
│    │鐘安龍  │9 時許  │一路市場│水桃所有之63萬6 千元，且為取│      │
│    │        │        │前      │信ｄ○○○，而於掉包後交付鄂│      │
│    │        │        │        │金水桃1 包物品，佯稱係鄂金水│      │
│    │        │        │        │桃原先所交付之物，俟經鄂金水│      │
│    │        │        │        │桃返家後，打開該包物品，發現│      │
│    │        │        │        │原係6 瓶鋁箔包飲料，ｄ○○○│      │
│    │        │        │        │至此始知受騙而受有損失。    │      │
├──┼────┼────┼────┼──────────────┼───┤
│ 81 │陳瑞吟、│86年1 月│台中市公│ｖ○○、陳瑞吟、鐘安龍3 人共│郭陳順│
│    │ｖ○○、│底      │園路前  │同以同編號27之方式，騙取郭陳│里    │
│    │鐘安龍  │        │        │順里所有之30萬元、金戒指2 只│      │
│    │        │        │        │，且為取信郭陳順里，而於掉包│      │
│    │        │        │        │後交付郭陳順里1 包物品，佯稱│      │
│    │        │        │        │係郭陳順里原先所交付之物，俟│      │
│    │        │        │        │經郭陳順里返家後，打開該包物│      │
│    │        │        │        │品，發現原係6 包鋁箔包飲料，│      │
│    │        │        │        │郭陳順里至此始知受騙而受有損│      │
│    │        │        │        │失。                        │      │
├──┼────┼────┼────┼──────────────┼───┤
│ 82 │陳瑞吟、│86年2 月│屏東縣南│ｖ○○、陳瑞吟及一不詳姓名年│張陳瓊│
│    │ｖ○○、│24日上午│州鄉三民│籍之成年男子3 人，共同以同編│珠    │
│    │一不詳姓│9 時許  │路南州郵│號27之方式，騙取Ｐ○○○所有│      │
│    │名年籍之│        │局前    │之72萬8 千元，且為取信張陳瓊│      │
│    │成年男子│        │        │珠，而於掉包後交付Ｐ○○○1 │      │
│    │        │        │        │包物品，佯稱係Ｐ○○○原先所│      │
│    │        │        │        │交付之物，俟經Ｐ○○○返家後│      │
│    │        │        │        │，打開該包物品，發現原係10本│      │
│    │        │        │        │書，Ｐ○○○至此始知受騙而受│      │
│    │        │        │        │有損失。                    │      │
├──┼────┼────┼────┼──────────────┼───┤
│ 83 │陳瑞吟、│82年10月│南投市三│ｖ○○、陳瑞吟及鐘安龍3 人，│Ｕ○  │
│    │ｖ○○、│間某日  │角公園前│共同以同編號27之方式，騙取  │      │
│    │鐘安龍  │        │        │Ｕ○所有之4 萬元及金飾18兩。│      │
├──┼────┼────┼────┼──────────────┼───┤
│ 84 │陳瑞吟、│86年3 月│基隆市正│ｖ○○、陳瑞吟及鐘安龍3 人，│甲子○│
│    │ｖ○○、│7 日上午│榮街、中│共同以同編號27之方式，騙取蘇│      │
│    │鐘安龍  │10時許  │正路口  │陳梅所有之3 萬2 千元及金飾1 │      │
│    │        │        │        │批，且為取信甲子○，而於掉包│      │
│    │        │        │        │後交付甲子○1 包物品，佯稱係│      │
│    │        │        │        │甲子○原先所交付之物，俟經蘇│      │
│    │        │        │        │陳梅返家後，打開該包物品，發│      │
│    │        │        │        │現原係報紙，甲子○至此始知受│      │
│    │        │        │        │騙而受有損失。              │      │
├──┼────┼────┼────┼──────────────┼───┤
│ 85 │ｖ○○、│85年9 月│彰化市民│ｖ○○、鐘安龍及不詳之女子3 │Ｔ○○│
│    │鐘安龍、│7 日上午│生路與中│人，共同以同編號27之方式，騙│      │
│    │不詳姓名│9 時許  │正路口  │取Ｔ○○所有之85萬元及金飾1 │      │
│    │、年籍之│        │        │批，且為取信Ｔ○○，而於掉包│      │
│    │成年女子│        │        │後交付Ｔ○○1 包物品，佯稱係│      │
│    │1 名    │        │        │Ｔ○○原先所交付之物，俟經郭│      │
│    │        │        │        │秀梅返家後，打開該包物品，發│      │
│    │        │        │        │現原係10瓶鋁箔包牛奶，Ｔ○○│      │
│    │        │        │        │至此始知受騙而受有損失。    │      │
├──┼────┼────┼────┼──────────────┼───┤
│ 86 │ｖ○○、│86年2 月│南投縣埔│ｖ○○、鐘安龍及不詳之女子3 │ｙ○  │
│    │鐘安龍、│25日上午│里鎮南昌│人，共同以同編號27之方式，騙│      │
│    │不詳姓名│9 時許  │街彰化銀│取ｙ○所有之99萬1 千1 百元及│      │
│    │年籍之成│        │行埔里分│美金5 百元，且為取信ｙ○，而│      │
│    │年女子1 │        │行      │於掉包後交付ｙ○1 包物品，佯│      │
│    │名      │        │        │稱係ｙ○原先所交付之物並加上│      │
│    │        │        │        │數萬元，俟經ｙ○返家後，打開│      │
│    │        │        │        │該包物品，發現原係6 瓶鮮奶，│      │
│    │        │        │        │ｙ○至此始知受騙而受有損失。│      │
├──┼────┼────┼────┼──────────────┼───┤
│ 87 │ｖ○○、│86年3 月│台中縣清│ｖ○○、鐘安龍及不詳之女子3 │黃陳玉│
│    │鐘安龍、│4 日上午│水鎮電信│人，共同以同編號27之方式，騙│霞    │
│    │不詳姓名│8 時20分│局附近  │取ｆ○○○所有之250 萬元，且│      │
│    │年籍之成│許      │        │為取信ｆ○○○，而於掉包後交│      │
│    │年女子1 │        │        │付ｆ○○○1 包物品，佯稱係黃│      │
│    │名      │        │        │陳玉霞原先所交付之物並加上數│      │
│    │        │        │        │萬元，俟經ｆ○○○返家後，打│      │
│    │        │        │        │開該包物品，發現原係7 包麵條│      │
│    │        │        │        │，ｆ○○○至此始知受騙而受有│      │
│    │        │        │        │損失。                      │      │
├──┼────┼────┼────┼──────────────┼───┤
│ 88 │ｖ○○、│85年10月│南投縣集│ｖ○○、不詳之男、女各1 人，│Ｚ○○│
│    │不詳姓名│21日上午│集鎮民生│共同以同編號27之方式，騙取陳│      │
│    │年籍之成│9 時許  │路17號前│莊淡所有之18萬元，且為取信陳│      │
│    │年男、女│        │        │莊淡，而於掉包後交付Ｚ○○1 │      │
│    │各1 名  │        │        │包物品，佯稱係Ｚ○○係40萬元│      │
│    │        │        │        │，俟經Ｚ○○返家後，打開物品│      │
│    │        │        │        │，發現原係4 包巧克力，Ｚ○○│      │
│    │        │        │        │始知受騙而受有損失。        │      │
├──┼────┼────┼────┼──────────────┼───┤
│ 89 │ｖ○○、│85年8 月│台中市北│ｖ○○、黃振國及不詳之女子3 │Ｉ○○│
│    │黃振國、│10日上午│屯區兒童│人，共同以同編號27之方式，騙│      │
│    │不詳姓名│8 時許  │公園    │取Ｉ○○所有之193 萬元，且為│      │
│    │年籍之成│        │        │取信Ｉ○○，而於掉包後交付張│      │
│    │年女子1 │        │        │李珠1 包物品，佯稱係Ｉ○○原│      │
│    │名      │        │        │先所交付之物並加上數萬元，俟│      │
│    │        │        │        │經Ｉ○○返家後，打開該包物品│      │
│    │        │        │        │，發現原係6 瓶鋁箔包飲料，張│      │
│    │        │        │        │李珠至此始知受騙而受有損失。│      │
├──┼────┼────┼────┼──────────────┼───┤
│ 90 │ｖ○○、│85年9 月│宜蘭市羅│ｖ○○、陳瑞吟及鐘安龍3 人，│Ｙ○○│
│    │陳瑞吟、│19日上午│東鎮民生│共同以同編號27之方式，騙取陳│      │
│    │鐘安龍  │10時許  │路公正國│阿粉所有之2 萬7 千5 百元、金│      │
│    │        │        │小後門前│項鍊1 條、手鐲1 只、金戒指3 │      │
│    │        │        │        │只，且為取信Ｙ○○，而於掉包│      │
│    │        │        │        │後交付Ｙ○○1 包物品，佯稱係│      │
│    │        │        │        │Ｙ○○原先所交付之物，俟經陳│      │
│    │        │        │        │阿粉返家後，打開該包物品，發│      │
│    │        │        │        │現原係2 瓶飲料，Ｙ○○至此始│      │
│    │        │        │        │知受騙而受有損失。          │      │
└──┴────┴────┴────┴──────────────┴───┘


司法院資訊處製作；財團法人民間司法改革基金會備份。
